臺灣高等法院刑事判決
110年度上訴字第1482號
上  訴  人  
即  被  告  陳聖諭




選任辯護人  邱柏青律師(法扶律師)  
上  訴  人  
即  被  告  郭家成



選任辯護人  顏永青律師
            魏平政律師
上  訴  人  
即  被  告  陳聖皓



選任辯護人  王奕仁律師
上  訴  人  
即  被  告  黎俊輝



指定辯護人  劉元琦律師(義務辯護)    
上  訴  人  
即  被  告  陳亮崴


選任辯護人  許美麗律師
            王銘勇律師
            古旻書律師
上  訴  人  
即  被  告  王永賢


指定辯護人  劉欣怡律師(義務辯護)    
上列上訴人即被告等因強盜案件，不服臺灣新竹地方法院109年
度訴字第694號，中華民國110年2月3日第一審判決（起訴案號：
臺灣新竹地方檢察署109年度偵字第7616、8325號），提起上訴
，本院判決如下：
    主  文
原判決關於丁○○、甲○○部分均撤銷。
丁○○共同犯結夥三人以上攜帶兇器強盜罪，累犯，處有期徒刑柒
年陸月。
甲○○幫助犯結夥三人以上攜帶兇器強盜罪，處有期徒刑壹年拾月
。緩刑肆年。
其餘上訴駁回。
    事  實
一、戊○○係址設新竹市○區○○路000○0號之「大森手機館」負責人
    ，己○○前因至該店打工而與之熟識；丁○○為戊○○之兄長，另
    乙○○、辛○○、丙○○則與戊○○、丁○○及己○○為朋友關係，甲○○
    則經戊○○聘僱於「大森手機館」上班。戊○○、己○○前因販賣
    第三級毒品案件（下稱毒品前案），其2人於偵查及審理時
    均坦承犯行，經原審以108年度訴字第827號分別就己○○部分
    （共2罪）判處應執行有期徒刑2年，緩刑5年確定；戊○○部
    分（共4罪）則判處應執行有期徒刑3年4月。戊○○提起上訴
    後仍坦承犯行，經本院於109年5月28日以109年度上訴字第6
    48號撤銷原判決，惟仍判處應執行有期徒刑3年4月，戊○○於
    同年6月24日再上訴，終經最高法院於109年10月15日駁回上
    訴確定。戊○○於翻閱毒品前案卷證資料後，認係己○○供出自
    己共同販毒，致其遭判處非輕之有期徒刑，並因而受有相關
    損失而心生不滿，遂以討論毒品前案後續審理時應如何陳述
    始對其有利為由，約己○○至「大森手機館」商討對策。嗣己○○於109年6月24日23時20分許抵達並與被告戊○○討論後，戊○○仍心有不甘，竟與是時在場之丁○○、辛○○、丙○○共同基於
    結夥3人以上攜帶兇器強盜之犯意聯絡，其等先同時指責己○○於毒品前案指證戊○○販毒，要求己○○賠償戊○○入獄3年4月
    間損失所得之總金額，並同時指責己○○私自駕駛戊○○之自用
    小客車一事，期間戊○○、丁○○、丙○○以打巴掌等方式毆打己○○頭部及臉部，辛○○持安全帽毆打己○○頭部；戊○○復以「操
    你媽的沒被開過槍是不是」等語恫嚇己○○，並旋至後方房間
    取出以粉紅色紙袋裝載之不具殺傷力空氣槍1支（槍枝管制
    編號0000000000號）並放置於桌上。之後戊○○通知乙○○到場
    ，乙○○到場後亦與戊○○、丁○○、辛○○、丙○○等人共同基於結
    夥3人以上攜帶兇器強盜之犯意聯絡，加入責問，以徒手打
    巴掌、持卷宗毆打及腳踹方式毆打己○○，嗣拿出辣椒槍1把
    （液體噴射器，槍枝管制編號0000000000號）指向己○○；戊○○再指示辛○○自店內取出西瓜刀及將己○○右手壓於桌上，由
    戊○○持西瓜刀作勢揮砍並恫稱：「有沒有看到他們切3隻手
    指？我要仿效他們啦」、「你手給我放好喔，不然我脖子就
    下去了喔」等語，復由乙○○取得西瓜刀並持之在己○○手背來
    回滑動，作勢切砍手指，以此方式恫嚇己○○，致己○○之右手
    之無名指及小拇指之第二指間關節處遭割傷。戊○○於言談間
    多次要求己○○賠償其因毒品前案須執行3年4月之損失，乙○○
    除答腔外亦責怪己○○未獨自承擔毒品前案之販毒責任，丁○○
    、丙○○、辛○○亦於旁多次幫腔，終由乙○○提出總額新臺幣（
    下同）300萬元，由己○○於3年內先支付120萬元，5年內全數
    支付完畢之方式賠償戊○○。而甲○○於己○○到場後，全程見聞
    己○○前開遭毆打恐嚇等過程，可得知悉戊○○等人當時係藉詞
    己○○於毒品前案之指述，不法要求己○○需為上開給付，且己○○當時已陷入恐懼、害怕之情狀，竟仍基於幫助加重強盜之
    犯意，依戊○○之要求前往附近之7-11便利商店雲端列印借款
    契約書、保管條數張，並於「大森手機館」中古機買賣契約
    書繕寫己○○出售手機相關內容後，交予己○○簽名。己○○經戊○○、乙○○、丁○○、辛○○、丙○○一連串持槍、西瓜刀威脅、恐
    嚇及毆打，更迫於戊○○等人之人數優勢，心生畏懼致不能抗
    拒，為求安全脫身，遂應戊○○等人之要求，除分別簽立承諾
    5年內賠償戊○○300萬元之承諾書1張、金額均為50萬元之借
    款契約書6張、金額均為50萬元之保管條6張、票面金額均為
    50萬元之本票6張(票號為365241至365247)及票面金額為300
    萬元之本票1張，並於上開票面金額均為50萬元之6張本票背
    面各簽署已收受50萬元之收據6張及於票面金額300萬元之本
    票背面簽署已收受300萬元之收據1張，再於上開中古機買賣
    契約書上簽名用以表示將其所使用之APPLE牌型號Iphone11
    之手機以2萬元合法賣予戊○○，嗣全部交予戊○○以做為賠償
    之用外，另依戊○○、乙○○之要求將其戴於手上之金戒指(重
    約5.86公克)交出後，由辛○○保管，更承諾於翌月交付上開A
    PPLE Iphone11手機，嗣戊○○再對己○○恫稱：若未於109年7
    月5日前支付3萬元、交付上開手機，或報警，則會讓己○○家
    破人亡等語，致己○○心生畏懼。
二、直至109年6月25日凌晨3時18分許，戊○○等人始讓己○○騎乘
    機車離去，而以上開方式限制己○○人身自由近乎4小時，並
    致己○○受有頭部外傷併頭暈頭痛嘔吐、頸部、胸部、腹部及
    四肢多處鈍傷、右手擦挫傷等傷害。己○○離去現場後，因恐
    懼而生輕生念頭，嗣經聯絡其母開導後始鼓起勇氣報警，為
    警持原審法院核發之搜索票執行搜索，於109年7月1日15時2
    1分許在「大森手機館」扣得上開供作犯罪之用之空氣槍1把
    （槍枝管制編號0000000000號）、西瓜刀1把、己○○簽立之
    中古機買賣契約書1份等物；於109年7月1日20時55分許在戊○○位於新竹市○○路000巷0弄0號居所扣得己○○簽立之本票7張
    、借款契約書6張、保管條6張、切結書（即賠償承諾書）1
    張等物；於109年7月2日9時50分許，在乙○○位於新竹市○○路
    00巷00號11樓居所扣得前揭供作犯罪之用之辣椒槍1支（液
    體噴射器，槍枝管制編號0000000000號，含液體噴射器子彈
    即辣椒瓶8瓶）等物；於109年7月1日20時許，在辛○○停放於
    新竹市○區○○路00號前之車號000-0000號普通重型機車內扣
    得己○○所有之金戒指1枚（已發還己○○）。
三、案經己○○訴由新竹市警察局第三分局報告臺灣新竹地方檢察
    署檢察官偵查後提起公訴。
    理  由
壹、程序（即證據能力）部分：
一、按被告以外之人於審判外之言詞或書面陳述，除法律有規定
    者外，不得作為證據，刑事訴訟法第159條第1項定有明文。
    被告乙○○及選任辯護人對於本案證人即告訴人己○○、證人庚○○、林彭憶、證人即共同被告戊○○、丁○○、辛○○、丙○○、甲○○於警詢中之陳述，被告丙○○及其選任辯護人對於證人即告
    訴人己○○、證人即同案被告戊○○於警詢之陳述，否認具有證
    據能力。而上開證人於警詢中之陳述，為被告乙○○、丙○○以
    外之人於審判外之言詞陳述，經查無例外得為證據之情形，
    依上開規定，上開證人於警詢之供述證據，對於被告乙○○、
    丙○○而言，無證據能力。惟證人庚○○、林彭憶於本院審理時
    經具結證述其等於警詢所述確屬事實、係依真實記憶所為陳
    述（見本院卷㈡第222-223、228頁），該等陳述已屬審理中
    經具結證述之一部分，依法具有證據能力，附此敘明。
二、另被告以外之人於審判外之陳述，雖不符前4條之規定，而
    經當事人於審判程序同意作為證據，法院審酌該言詞陳述或
    書面陳述作成時之情況，認為適當者，亦得為證據，刑事訴
    訟法第159條之5第1項定有明文。本案其餘據以認定被告被
    告戊○○、乙○○、丁○○、辛○○、丙○○、甲○○等人犯罪之供述證
    據，有關被告各人就其等個人以外之人於審判外之陳述，公
    訴人、被告戊○○、乙○○、丁○○、辛○○、丙○○、甲○○及其等辯
    護人在本院準備程序及審理程序中，均不爭執本院所引用如
    後所述之供述證據之證據能力，且於本院言詞辯論終結前亦
    均未聲明異議，本院審酌該等供述證據作成之情況，認均無
    不適當情事，是依前開規定，均有證據能力。
三、本院以下所引用非供述證據部分，並無證據證明係公務員違
    背法定程序所取得，亦無顯有不可信之情況，且經本院合法
    調查，該等證據自得作為本案裁判之資料。　　　　
貳、實體方面：
一、被告戊○○、乙○○、丁○○、辛○○、丙○○、甲○○之答辯暨辯護人
    之辯護意旨：　
  ㈠被告戊○○部分：
  ⒈被告戊○○答辯要旨：
  ⑴本案犯罪動機係因毒品前案遭羈押百日，「大森手機館」停
    擺，且之後須服刑3年4月，因而要求告訴人賠償損失，並以
    「大森手機館」每月營收30萬元為計算。又因告訴人騙取使
    用車輛，詐騙年邁父母種種情由，而為傷害、恐嚇、妨害自
    由犯行，被告戊○○並非出於強盜意圖，否則為何未要求告訴
    人以其職業軍人身分至當鋪、錢莊借錢，甚而扣押雙證件辦
    理銀行貸款，而只取告訴人之金戒指，之後又要求共同被告
    辛○○返還，僅因告訴人避不見面致無從歸還。
  ⑵共同被告乙○○並非一開始即在場，現場之人對於被告乙○○攜
    辣椒槍到場並無所悉，告訴人除知悉該把僅是辣椒槍外，對
    於供「大森手機館」防身用之空氣槍亦知之甚詳，其他共同
    被告則無所悉。
  ⑶本件係告訴人自行拿計算機計算及擬定金額，被告戊○○並未
    指定金額多寡，更告知可找其他人做保、澄清毒品前案。期
    間告訴人亦不逃跑、也未呼救，甚而未自行至後方派出所報
    警，僅以擔心家人有事而不敢跑，難認確有遭受強暴脅迫。
    況當時被告戊○○有表達不要關「大森手機館」店門，也阻止
    其他人打告訴人，更告知其可報警，在在足證被告戊○○實無
    強盜犯意與犯行。
  ⒉辯護人辯護要旨：
  ⑴被告戊○○對告訴人之暴力、脅迫行為，係為教訓告訴人於毒
    品前案所為不利於被告戊○○之證述暨交保後之欺騙行為，並
    要求其對被告戊○○為有利證述之擔保行為，被告戊○○並非要
    告訴人支付款項，故被告戊○○主觀上並無「為自己或第三人
    不法所有之意圖」，要無成立強盜罪。
  ⑵依告訴人所述，伊簽署相關票據、借據等，是為了擔保日後
    於毒品前案審理時，會做有利或實在的陳述，被告戊○○並未
    要伊償還本票款項，至於主動交付金戒指目的是希望可以趕
    快離開。顯見被告戊○○主觀上確實並無要求告訴人交付財物
    的不法意圖。況其中保管條、借據的借方跟貸方寫相反，變
    成是被告戊○○向告訴人借錢，所以被告戊○○主觀上沒有真正
    想要去索取本票之票面金額。
　⑶本案被告等與告訴人均是朋友關係，告訴人己○○更表示同案
    被告丙○○是很照顧其之哥哥，被告戊○○亦係長年幫助告訴人
    ，給與工作、金錢上的資助，於此等情勢下，當無使告訴人
    陷於不能抗拒的情況而交付財物，應僅依強制、傷害罪論科
    。
  ㈡被告乙○○部分：
  ⒈被告乙○○答辯要旨：
　　案發當日共同被告丙○○打電話邀被告乙○○前往「大森手機館
    」，只稱要討論車輛之事，被告乙○○在現場目的也只是為了
    車輛及交保事宜。對質過程中，告訴人亦表達錯誤，被告乙○○信以為真，但被告乙○○並沒有平分財物，更曾說到錢與伊
    無關，期間亦幫告訴人延長履行期限，並協助提出其他交換
    條件後順利離開，告訴人除已取回金戒指，更未交付手機，
    實未受有財產損害。是被告乙○○所為僅係傷害、妨害自由及
    恐嚇，並未涉犯加重強盜罪。
  ⒉辯護人辯護要旨：
　⑴被告乙○○案發當日接獲共同被告戊○○電話，臨時起意進入「
    大森手機館」，發現告訴人與共同被告戊○○等人皆在場，立
    即向告訴人質問關於有無向共同被告戊○○父親告知將戊○○車
    輛開走及擅自駕駛之期間等節，對於告訴人與共同被告戊○○
    談論毒品前案及前因後果並不知悉。過程中雖因氣憤告訴人
    說謊而動手拍打並短期持辣椒槍嚇唬，但被告乙○○並無不法
    所有意圖。況告訴人於偵訊中亦證稱被告乙○○取出之槍枝係
    像鎮暴槍，顯見其明確知悉該槍非真槍無殺傷力，被告乙○○
    此舉係為了嚇告訴人，藉此施壓說出車輛使用之真相，但此
    手段、方式不足以徹底壓制告訴人意思、行動自由，而達致
    使不能抗拒之情。
　⑵其後共同被告戊○○將話題自車輛使用延伸至毒品前案、交保
    金，並就此質問告訴人，被告乙○○僅安靜坐在旁邊，並未參
    與，之後共同被告戊○○再次撥電向第三人詢問車輛使用事宜
    ，被告乙○○思及自己預先替共同被告戊○○繳交車輛貸款，卻
    遭告訴人無償使用，覺得受騙，一時失控而再次出手毆打告
    訴人，但被告乙○○亦表示不會向告訴人要錢，簽立相關書類
    亦無意義等語，顯見被告乙○○並無自告訴人處取得不法利益
    之主觀意圖及犯意。
  ⑶共同被告戊○○翻閱毒品前案資料向被告乙○○喊冤，被告乙○○
    基於與戊○○多年友情，又思及告訴人對自己的欺騙，當下採
    信戊○○主張，認告訴人虛偽陳述戊○○有收取2千元之販毒對
    價，並將責任全數推予戊○○，方衝動而基於為戊○○出氣，持
    卷宗拍打告訴人，復擔心戊○○盛怒失手砍傷告訴人，而於戊○○持西瓜刀對告訴人陳稱 ：你在講三小拉，你要不要脖子
    劃下去時，趕緊伸手接過西瓜刀，且只是不斷敲打桌面、來
    回揮動嚇唬告訴人，未實際做出任何傷害告訴人行為。
　⑷觀諸監視器光碟影像勘驗譯文，被告乙○○離開「大森手機館
    」前，曾找告訴人至店外抽菸聊天，對其表示伊個人就是釐
    清車輛使用狀況，毒品前案伊不知道也不想管，要求其好好
    與戊○○討論，嗣因告訴人擔心被告乙○○離開後，其餘共同被
    告不讓其離開，為求幫助而自行拔下金戒指交付被告乙○○未
    果，被告乙○○並請戊○○出來直接與告訴人協商，被告乙○○並
    未要求告訴人交付金戒指或手機，遑論拿取，承辦員警疏未
    調閱此部分之監視錄影畫面，顯失公正、客觀。而被告乙○○
    早於案發當日凌晨2時許離開現場返家休息，此後告訴人在
    「大森手機館」內，脫下金戒指及依戊○○要求簽立本票及交
    機確認單等文件，被告乙○○均不知情。此依證人庚○○、林彭
    憶之證述暨監視器光碟影像翻拍照片所示，益臻上情。被告
    乙○○確實未以強暴、脅迫致使告訴人不能抗拒，而自告訴人
    身上獲取任何不法利益。
　⑸告訴人所簽署之借款契約書就借款人名義部分書寫錯誤，共
    同被告戊○○更對告訴人己○○表示：7月5日之前官司的問題你
    處理一下，我不要你的錢，看怎樣處理暸解一下，去問律師
    或怎樣你去處理一下等語。可見戊○○無不法所有意圖，被告
    乙○○自無與其一同強盜之可能。
  ⑹告訴人在場期間，其中於監視器影像1時54分33秒至1時55分3
    5秒所示，「大森手機館」店內只剩共同被告丁○○、甲○○，
    若告訴人無意協商，即可趁機離開卻未為之，仍繼續坐著簽
    署文件；另於告訴人與被告乙○○至店外抽菸時，告訴人亦未
    對外如便利超商、警察局求援；復於監視器影像2時18分49
    秒，店内僅剩共同被告丙○○及甲○○，直至2時20分23秒時，
    甲○○甚至走入監視器右下方房間内，店内僅有丙○○一人，告
    訴人均未逃離，顯見其係本於自由意識，決定留在「大森手
    機館」内與戊○○協商，被告乙○○自無以強暴、脅迫致使告訴
    人不能抗拒而交付財物，甚或獲取不當利益，告訴人事後稱
    非自願協商，顯不足採。
　㈢被告丁○○部分：
  ⒈被告丁○○答辯要旨：
　　被告丁○○坦承對告訴人為恐嚇及傷害犯行，但未為加重強盜
    行為。至於案發過程中誇獎共同被告辛○○愈來愈棒，是因為
    談論毒品前案時，辛○○在伊表達對告訴人的氣憤跟不滿時，
    出手毆打告訴人，被告丁○○並不是稱讚辛○○拿本票、借據等
    給告訴人簽署的行為。 
  ⒉辯護人辯護要旨：
  ⑴依原審勘驗現場監視器光碟影像，可知被告丁○○所參與之部
    分，係因告訴人到場後，與共同被告戊○○討論其等毒品前案
    時，被告丁○○認為告訴人所述不實，因而一時氣憤對告訴人
    辱罵及打巴掌，更未要求其賠償、亦未持任何文件要求告訴
    人簽立，甚而未有關於賠償之協商言論。此外被告丁○○多在
    沙發上使用手機及作自己的事，之後被告丁○○未參與告訴人
    向戊○○表示希望顧店賺錢、服志願役以薪水賠償，及嗣後簽
    立借款契約書、保管條、本票等過程。況戊○○於偵查及原審
    審理時亦證稱未與其他被告預先討論犯案過程，足見被告丁○○就本案之加重強盜罪行，未與其他人有犯意聯絡與行為分
    擔，僅因不滿告訴人說謊始對之為傷害、恐嚇行為。原審未
    審酌上情，僅以被告丁○○曾講述「阿輝（被告辛○○）你越來
    越棒」，遽然認定被告丁○○就強盜犯行有犯意聯絡、行為分
    擔，顯與事證不合，有所違誤。
  ⑵況共同被告戊○○於案發當日係為處理毒品前案之上訴問題，
    始要求告訴人至「大森手機館」，其更明確向告訴人表示:
    「7月5日之前官司的問題你處理一下，我不要你的錢」，更
    臻目的係為促使告訴人積極、主動研究如何協助毒品前案上
    訴，非為獲取不法之利益。是以，被告等人當日要求告訴人
    簽發本票等行為，顯然欠缺不法所有意圖，自與強盜罪之構
    成要件有間。
  ㈣被告辛○○部分：
  ⒈被告辛○○答辯要旨：
    被告辛○○當日前往「大森手機館」係與朋友聚會聊天，而非
    經共同被告戊○○教唆或指示，等待告訴人到場後為犯罪行為
    。其後告訴人到場與戊○○因毒品前案發生爭執，因而發生討
    論賠償事宜，事出突然，並非基於共同被告間之謀劃，過程
    中被告辛○○一時失慮而對告訴人為傷害、妨害自由、恐嚇等
    行為，被告辛○○對此坦承不諱，然當時被告辛○○年僅19歲，
    欠缺社會經驗，無法充分明瞭簽署賠償承諾書、借款契約書
    、保管條、本票等字據之意義，更因認為此屬告訴人與共同
    被告戊○○協商之結果，主觀上並無為戊○○謀取不法所有之意
    圖，該等情節亦已逾越共同正犯間之計畫。
  ⒉辯護人辯護要旨：
　  被告辛○○於案發日對於告訴人會到場，並與共同被告戊○○發
    生爭執，事前均不知悉，也未曾與共同被告戊○○事前商議。
    且依原審勘驗監視器光碟影像之勘驗筆錄，共同被告戊○○與
    告訴人對話開始，均係針對毒品前案所產生之紛爭，直至翌
    （25日）凌晨1時4分許，告訴人對戊○○表示：「拜託我真的
    會認真幫你」，戊○○稱：「幫我？幫三小拉…」，告訴人稱
    ：「我算得出你賺多少錢我努力去賺出來馬，然後我在這3
    年4之中我會努力幫你顧店」，顯見是告訴人主動提起要賠
    償戊○○因毒品前案服刑後，不能工作之損失，雙方始牽扯到
    如何補償及補償金額等情。若被告辛○○與共同被告戊○○自始
    有強盜犯意，何必與告訴人周旋1個多小時並等告訴人主動
    提出補償方式，此與一般強盜犯意聯絡常情不符。被告辛○○
    無從預見告訴人與共同被告戊○○談判結果係交付財物，嗣後
    告訴人簽下本票、借款合約書等節亦無預見可能。是以，雖
    被告辛○○於案發時對告訴人有妨害自由、傷害、恐嚇之犯行
    ，然是時實施犯罪行為之際，各共同被告所為，係出於其等
    獨立之意思，被告辛○○不應負強盜共犯之責。
　㈤被告丙○○部分：
  ⒈被告丙○○答辯要旨：
    被告丙○○當天並不知悉告訴人會到場，並無預謀強盜犯行，
    且會動手原因是個人與告訴人間的誤會，並因相信共同被告
    戊○○稱遭告訴人陷害須服刑，才出言諷刺告訴人，但被告丙○○自始至終均無強盜犯意或與其他共同被告共犯之意。況共
    同被告戊○○當場亦多次提及「我不要你的錢、你想辦法幫我
    官司的事情」，所以認為共同被告戊○○是希望告訴人出庭說
    實話，洗清被陷害之事。
  ⒉辯護人辯護要旨：
  ⑴共同被告戊○○與告訴人涉及前案毒品案件後，被告丙○○受戊○○家人請託而無償看顧「大森手機館」約3個月。期間告訴人
    於毒品前案交保前，曾請人傳話給被告丙○○佯稱戊○○請其為
    告訴人交保，告訴人之後會幫忙處理「大森手機館」事務，
    然經查戊○○並未交代此事，而係告訴人假借戊○○名義為之。
    另告訴人交保後，被告丙○○多次安慰，希望其能回歸正常生
    活，甚而提供生活費，然告訴人事後卻反覆推託違背返回「
    大森手機館」的承諾，更私自駕駛戊○○的名車到處玩，更何
    況戊○○遭羈押期間之車貸均係由被告丙○○代墊，告訴人有如
    雙面人多次假藉戊○○名義傳話，被告丙○○有遭告訴人欺騙之
    感。再者，告訴人亦出言挑撥，稱被告丙○○有意侵占「大森
    手機館」，令被告丙○○倍感侮辱，更因此造成被告丙○○與戊○○間不愉快而結束合夥經營之餐廳，被告丙○○更曾對戊○○產
    生誤會，因此被告丙○○對於告訴人非常不諒解。
  ⑵案發當日，被告丙○○係偶然前往「大森手機館」，目的係要
    面交手機予友人，不知告訴人會前往，係到場後看見告訴人
    走入店內找戊○○，被告丙○○基於上開情事而有質問、動手的
    舉動。後於告訴人在場期間，被告丙○○亦係因戊○○陳稱遭告
    訴人陷害，始對其出言譏諷，此觀諸卷附譯文內容亦知被告
    丙○○在場時係叫要告訴人親口唸出筆錄內容及前案陳述、再
    針對上開假借戊○○名義要求被告丙○○協助交保事宜予以質疑
    、復出言譏諷告訴人說話不老實等節，而無任何參與或加入
    關於告訴人簽立本票等涉及金錢之過程，自不能以被告丙○○
    在場即認與其他共同被告有何強盜之犯意聯絡及行為分擔，
    而被告丙○○對於一時衝動動手打告訴人2下，事後亦深感歉
    意，並取得告訴人諒解。
  ⑶共同被告乙○○到場前、包括被告丙○○打告訴人時，現場均未
    談及任何關於金錢事務，僅針對告訴人於毒品前案中之供述
    及誠信問題，則被告丙○○主觀上自不可能有任何強取財物犯
    意或有不法所有意圖，客觀上亦無強盜犯行。至乙○○到場後
    ，被告丙○○仍未參與或介入本票簽立事宜，實不能僅以被告
    丙○○仍在場即率認有何共犯強盜情形。況戊○○於案發當日要
    求告訴人前往之目的確實希望告訴人積極協助毒品前案上訴
    事由，而表示不要告訴人的錢，顯然非基於欲不法取得告訴
    人財物之不法所有意圖。
  ⑷告訴人於借款契約書、保管條所簽署部分均有錯誤，難以作
    為共同被告戊○○持向告訴人求償之用，殊難想像共同被告戊○○等人係基於強盜主觀犯意而犯此明顯錯誤，況告訴人於原
    審亦明確證稱伊當時提出願意作證、顧店、3年4個月300萬
    元等提議與戊○○、乙○○談條件等語，案發期間更單獨與乙○○
    至「大森手機館」外抽菸，依上情觀之，更臻告訴人於案發
    時之意志並未遭壓制至不能抵抗之程度，而得任意亂寫、與
    戊○○、乙○○談條件，本案顯與強盜罪之要件不合。 
  ㈥被告甲○○部分：
  ⒈被告甲○○答辯要旨：
　　案發時被告甲○○僅係「大森手機館」之員工，雖然在場目睹
    全部案發過程，但經共同被告告知原是要打麻將，被告甲○○
    發現情況不對想離開時，老闆即共同被告戊○○就要求印文件
    ，被告甲○○無法知悉印文件即犯罪，況被告甲○○與告訴人亦
    完全不認識。　　　　
  ⒉辯護人辯護意旨：
　  被告甲○○係因擔任戊○○經營「大森手機館」之員工，案發當
    日尚未下班始在場觀看告訴人遭其他共同被告持刀、槍威脅
    、恐嚇及毆打之過程，但被告甲○○並未參與其中，被告甲○○
    亦無從過問雇主即戊○○對告訴人施行之暴行，遑論制止。至
    於被告甲○○所列印之借款契約書、保管條等文件，則是受到
    戊○○之指示不得以為之，當下情境無從拒絕或離開現場，被
    告甲○○事後亦未獲得任何好處，更因對於法律認知甚低，實
    未慮及所為可能構成幫助犯罪。
二、認定犯罪事實所憑之證據及理由：
  ㈠被告戊○○係「大森手機館」負責人，因認告訴人於毒品前案
    指述其為販毒共同被告，且指稱確有將毒品前案其中一次販
    毒所得2千元交付予其，因而心生不滿，遂以討論毒品前案
    、商討上訴第三審對策為由，邀約告訴人前往「大森手機館
    」，嗣告訴人於109年6月24日23時20分許抵達後，被告戊○○
    、丁○○、辛○○、丙○○同時指責告訴人於毒品前案指證被告戊○○販毒並透過伊交付毒品，過程中告訴人經要求須賠償被告
    戊○○因毒品前案遭判刑而需入獄3年4月之損失，並遭指責私
    自駕駛被告戊○○之自用小客車一事，期間被告戊○○、丁○○、
    丙○○以打巴掌等方式毆打告訴人頭部及臉部，被告辛○○持安
    全帽毆打告訴人頭部；被告戊○○復以「操你媽的沒被開過槍
    是不是」等語恫嚇告訴人，並旋至後方房間取出以粉紅色紙
    袋裝載之不具殺傷力空氣槍1支，將槍枝放置於桌上。被告
    乙○○到場後以徒手打巴掌、持卷宗毆打及腳踹方式毆打告訴
    人，嗣亦拿出辣椒槍1把指向告訴人；被告戊○○復指示被告
    辛○○自店內拿出西瓜刀及將告訴人右手壓於桌上，由被告戊○○持西瓜刀作勢揮砍並恫稱：「有沒有看到他們切3隻手指
    ？我要仿效他們啦」、「你手給我放好喔，不然我脖子就下
    去了喔」等語，復由被告乙○○持上開西瓜刀朝告訴人揮、把
    玩、在桌緣敲打、在告訴人手背來回滑動，復作勢切砍手指
    ，以此等方式恫嚇告訴人，致告訴人之右手之無名指及小拇
    指第二指間關節處遭割傷，最終由被告乙○○提出告訴人於3
    年內支付120萬元，5年內支付總額300萬元之方式賠償被告
    戊○○。被告甲○○依被告戊○○之要求前往附近之7-11便利商店
    以雲端列印借款契約書、保管條數張，並填寫名義上由告訴
    人以2萬元出售所使用之APPLE牌型號Iphone 11之手機予被
    告戊○○之中古機買賣契約書內容後，告訴人當場簽立賠償承
    諾書1張、金額均為50萬元之借款契約書6張、金額均為50萬
    元之保管條6張、面額300萬元之本票1張及票面金額均為50
    萬元之本票6張(票號為365241至365247)，並於上開票面金
    額均為50萬元之6張本票背面各簽署已收受50萬元之收據6張
    及於票面金額300萬元之本票背面簽署已收受300萬元之收據
    1張，及於中古機買賣契約書上簽名，復將戴於手上之金戒
    指交出，嗣由被告辛○○保管，告訴人並承諾於翌月交付上開
    APPLE Iphone 11手機後，於109年6月25日凌晨3時18分許騎
    乘機車離去等情，業據被告戊○○、乙○○、丁○○、辛○○、丙○○
    、甲○○供承在卷，核與證人即告訴人於偵查及原審審理時、
    證人林彭憶、庚○○於本院審理時證述情節大致相符（見109
    年度他字卷第2186號偵查卷〈下稱他字卷〉第71-74頁；109年
    度偵字第7616號偵查卷〈下稱第7616號偵查卷〉三第85-86頁
    背面、90-92頁；原審卷一第360-392頁；本院卷二第220、2
    22-223、226-228頁），並有卷附原審法院109年度聲搜字第
    377號搜索票、新竹市警察局第三分局扣押筆錄、扣押物品
    目錄表、扣押物品收據、自願受搜索同意書及現場照片、「
    大森手機館」現場監視器錄影畫面及翻拍照片、新竹市警察
    局槍枝初步檢視報告表（竹市警鑑字第1090024036號、竹市
    警鑑字第1090024200號）、告訴人簽立之賠償承諾書、借款
    契約書、保管條、本票、手機買賣契約書等文件、監視器勘
    查偵查報告、新竹市警察局第三分局109年6月29日、7月2日
    、8日、23日、29日偵查報告、告訴人手機LINE對話擷圖、
    告訴人手繪之「大森手機館」位置圖、新竹國泰綜合醫院10
    9年6月26日診斷證明書、傷勢照片、新竹市警察局109年7月
    29日竹市警鑑字第1090027250號函暨桃園市政府警察局槍彈
    鑑定書、告訴人騎車至「大森手機館」之道路監視器畫面翻
    拍照片、內政部警政署刑事警察局109年10月8日刑鑑字第10
    90079017號鑑定書、醫療社團法人東元綜合醫院109年10月1
    6日診斷證明書、恆基醫療財團法人恆春基督教醫院109年8
    月14日診斷書、毒品前案判決（臺灣新竹地方法院108年訴
    字第827號、本院109年度上訴字第648號、最高法院109 年
    度台上字第4672號判決）等可佐（見第7616號偵查卷一第11
    -23、30-38、152-157頁；第7616號偵查卷二第4-7、25-93
    頁；第7616號偵查卷三第2-7、46、77頁；109年度偵字第83
    25號偵查卷第111-114、121-124、201-203頁背面；他字卷
    第4-6、22頁；原審卷一第245-248、419、421頁；原審卷二
    第15-43頁）；復有扣案之空氣槍1把（槍枝管制編號000000
    0000號）、西瓜刀1把、告訴人簽立之中古機買賣契約書1份
    、本票7張、借款契約書6張、保管條6張、賠償承諾書1張、
    本院毒品前案刑事卷宗影本、辣椒槍1支（液體噴射器，槍
    枝管制編號0000000000號，含液體噴射器子彈即辣椒瓶8瓶
    ）及告訴人所有之金戒指1枚等可佐。並經原審先後於109年
    10月14日、23日準備程序勘驗「大森手機館」監視器影像畫
    面並製作文字紀錄及截圖、本院於110年8月30日準備程序勘
    驗「大森手機館」監視器影像畫面及譯文（譯文綜合整理如
    附件），上情堪先信實。
　㈡本案確具有不法所有之意圖：　
　  被告戊○○、乙○○、丁○○、辛○○、丙○○等人雖辯稱案發當日係
    要求告訴人前往「大森手機館」說明關於指認被告戊○○販毒
    、不當使用被告戊○○所有車輛及假借被告戊○○名義要求交付
    交保金等節，然不論不當使用被告戊○○所有車輛或假借被告
    戊○○名義要求交付交保金，被告戊○○、乙○○、丁○○、辛○○、
    丙○○等人均無要求告訴人簽署上開賠償承諾書、借款契約書
    、保管條、中古機買賣契約書、本票及收據，甚而收受告訴
    人所交付金戒指之適法權利。此外，依毒品前案之判決所示
    ，被告戊○○就該案被訴之4次販毒行為，迭自偵查及法院審
    理時均坦認不諱，僅係就其中1次販毒之犯罪所得有無實際
    收取有所爭執，惟販毒所得是否已實際收取，無從撼動販毒
    行為既遂之事實，故被告戊○○縱因毒品前案而入監執行有期
    徒刑3年4月，甚而係因告訴人曾於該案指證被告戊○○透過伊
    轉交毒品、收受販毒對價等節，仍無要求告訴人承諾5年內
    賠償300萬元之合法權源。是以，被告戊○○以商討毒品前案
    之上訴相關事宜，邀約告訴人前往「大森手機館」，最終竟
    要求告訴人簽署上開賠償承諾書、借款契約書、保管條、中
    古機買賣契約書、能表彰票面價值且具有財產上之利益之本
    票、收據，甚而收受告訴人所交付金戒指，當有不法所有意
    圖。
　㈢告訴人簽署上開賠償承諾書、借款契約書、保管條、中古機
    買賣契約書、本票、收據及交付金戒指等，係因遭受強暴、
    脅迫等，至使不能抗拒而為：　
　⒈訊之告訴人於偵查中具結證稱：109年6月24日被告戊○○找我
    ，因他要上訴，要我幫他作證楊佳憲（毒品前案之購毒者）
    沒有給我錢，所以我也沒有轉交錢給被告戊○○一事；我到店
    内後，被告戊○○拿出閱卷卷宗問我說我害他被關3年這件事
    要怎樣處理，我本來想要逃走，被告丙○○、戊○○打我頭，丙○○坐在門口的位置，在被告乙○○尚未到時，被告戊○○從裡面
    拿出一把槍，該把槍是用紅色塑膠袋包著的，且有拉滑套的
    動作，並用力放在桌上，我有聽到鐵的聲音，戊○○並說你是
    沒有被開過槍嗎，反正我要被關三年了，不差這條；雖然我
    並未實際看到槍，但他把槍放在桌上有鐵的聲音，且他拿槍
    的方式就是一把槍的形狀；被告丁○○也有過來，問我為何要
    說被告戊○○賣毒的事情，並往我身上打，說我為何要當抓耙
    子，被告乙○○到場後亦毆打我，之後坐在我對面，當時我已
    經被打倒在地上，沒辦法逃；被告乙○○問我這件事怎麼處理
    ，被告戊○○叫被告辛○○把西瓜刀拿出來，並要人把我手壓住
    ，被告辛○○從我背後壓住我右手，把我的手往前壓在桌上，
    當時我只想要怎麼活命、要趕快走，之後被告乙○○持西瓜刀
    在我手上磨來磨去，我小拇指還有因此被割到的痕跡，中間
    被告丙○○也有問我事情，並有打我，但我不記得他問了什麼
    ；後來被告乙○○問我一個月薪水多少，他說3年還120萬，後
    面還180萬，總共5年要還他們300萬。當下我只能照做，他
    們也知道我媽媽在做生意，希望這件事情不要讓他們知道地
    點在哪裡，不然他們閱卷後又知道，會去找我媽媽；被告戊○○說你看寫好後，要給我什麼，你看你帶著金戒指，手機也
    用這麼好，不要等下什麼都拿不出來，被告丙○○也幫腔說要
    我好自為之，我就繼續寫完那些本票，我想說寫完就可以走
    ，我還騙他們說連長說今天4點要回去留守；被告戊○○拿手
    機錄影並拿一疊錢，都是一千元鈔票，要我扶著，且本票擺
    著，被告戊○○說錢你有拿到，我只能低頭說嗯，他問我說有
    無誠意要處理，看我要拿什麼東西給他，還是要我打給我父
    母，我就把我的金戒指拿給他，被告戊○○就說那手機呢，他
    說這樣沒誠意，下個月5號領薪水的3萬元拿過來，手機先讓
    我保管；戊○○在我簽買賣契約書時在旁用手機錄影，並說手
    機就給你保管喔，我回說手機真的不是我的，被告戊○○就停
    止錄影，又整個人抓狂起來說我是不想離開是嗎，戊○○說反
    正7月5日我沒有拿錢來，會讓我家破人亡，也會去告我，他
    還叫被告辛○○把我的手機拿去抄寫裡面通訊錄的資料等語（
    見他字卷第71-76頁）；嗣於原審審理中之供述除與上開偵
    查中所述相符外，並具結證稱：當天在場有人跟我說，希望
    奇蹟出現，被告戊○○不用去關，我就不用還錢了；我在寫本
    票時，被告戊○○說「你覺得你今天要給我什麼東西？」、「
    你今天要留什麼東西給我？」，然後被告乙○○就跟我說「他
    們可能看到你手上有戒指，又看到你有手機，你可能今天就
    是要交代出來」，然後再請我進去，把手機買賣書拿出來寫
    ，叫我簽名，下個月就是連手機要一起交，戒指是當場叫我
    直接拔下來，被告戊○○叫我放桌上，後來是被告辛○○拿走的
    ；當時我走不了，因為他們人太多，而且我已經有被打了，
    我有表示要先離開，但被告戊○○說「你覺得你現在出得去嗎
    ？」；被告丙○○打我時，有說「你覺得你賠得完嗎」，我也
    有提議可以再回來手機店幫忙顧店，被告丙○○就說「你覺得
    你還可以回來嗎」；我與被告乙○○回到店內後，金戒指就被
    逼迫拿下來，手機我原本說不要，但如果手機我沒有拿出來
    ，我就沒辦法離開，且當下有人跟我說「你今天沒有交代出
    來，你覺得你可以離開嗎 」；被告戊○○之後所拍攝的影片
    ，是包裝成我向被告戊○○借款，應該是要我負擔被告戊○○將
    來入監後所需的安家費；我簽中古機買賣契約書的目的是為
    了一個月之後把手機交出來等語（見原審卷一第360-392頁
    ）。
  ⒉復經原審及本院勘驗卷附現場監視器影像光碟，除過程中偶
    有音量太小無法辨識外，其餘勘驗內容均詳如附件所示，並
    核與告訴人前開所述相符，堪認告訴人停留在「大森手機館
    」時，被告戊○○、乙○○、丁○○、辛○○、丙○○等等人除以人數
    優勢壓制告訴人留在現場，並偶以告訴人駕駛其車輛一事詢
    問告訴人外，全程先以質問告訴人於毒品前案之作證內容，
    再以毆打、持槍作勢射擊、來回亮刀壓制告訴人手部並作勢
    砍切、威脅不簽上開相關賠償文件、本票等無法安全離開、
    即使逃跑仍有辦法抓回等強暴、脅迫方式，最終迫使告訴人
    簽署上開相關賠償文件、本票及收據，甚而脫下所戴之金戒
    指交付予被告戊○○，再由被告辛○○保管等，足徵是時告訴人
    確係處於遭受強暴、脅迫，至使不能抗拒之狀態。
　㈣被告戊○○、乙○○、丁○○、辛○○、丙○○等均為本件強盜罪之共
    同正犯：　
　⒈如前所述，被告戊○○以商討毒品前案之上訴相關事宜，邀約
    告訴人前往「大森手機館」，最終竟要求告訴人簽署上開賠
    償承諾書、借款契約書、保管條、中古機買賣契約書、能表
    彰票面價值且具有財產上之利益之本票、收據，甚而收受告
    訴人所交付金戒指，當有不法所有意圖，且取得之手段係以
    強暴、脅迫方式，至使告訴人不能抗拒。。　
　⒉且查，被告戊○○或乙○○、丁○○、辛○○、丙○○等人與告訴人間
    並無債權債務關係，且觀諸毒品前案之判決，被告戊○○對於
    全部販賣毒品之犯罪事實均已認罪，僅爭執其中一部分並未
    收取購毒價金2,000元乙節，被告戊○○本即應就其所涉犯行
    接受國家法律制裁，被告戊○○亦自承其上開販賣毒品案件共
    有4件犯罪事實，有2件與告訴人無涉，寫賠償承諾書之用意
    就是希望告訴人賠償其在監執行之虧損等語（見原審卷二第
    111-113頁），此外，除被告戊○○外，在場之被告乙○○、丁○○、辛○○、丙○○等人欲達成告訴人賠償被告戊○○在監執行之
    損失，在場見機行事、因應情勢應變，對告訴人不斷輪流毆
    打辱罵、持槍作勢射擊、來回亮刀壓制告訴人手部並作勢砍
    切、威脅不簽上開相關賠償文件、本票等無法安全離開、即
    使逃跑仍有辦法抓回等，期間亦揚言「去把刀子拿出來，你
    手給我伸出來，手給我擺在桌上」、「有沒有看到他們切3
    隻手指？我要仿效他們啦」、「你手給我放好喔，不然我脖
    子就下去了喔」；被告丁○○亦稱：「他們一刀都直接下去沒
    頓爹的啦，菜刀拿來就直接下去了」等語恫嚇告訴人，並參
    以在場之被告丙○○以「你口說無憑啊，你說多久要拿多少出
    來啦」、「你現在在這邊用講的就可以喔」等語幫腔助勢等
    強暴、脅迫方式，最終迫使告訴人簽署上開相關賠償文件、
    本票及收據，甚而脫下所戴之金戒指交付予被告戊○○，再由
    被告辛○○保管等，足見告訴人非出於自願簽署上開本票、收
    據，亦非出於任意性而交付上開金戒指，實係因被告戊○○、
    乙○○、丁○○、辛○○、丙○○等人以前揭強暴、脅迫手段，始迫
    於無奈，簽署上開本票等物，並交付金戒指，當日被告戊○○
    、乙○○、丁○○、辛○○、丙○○等人亦未曾表示要如何將上開物
    品歸還告訴人（警方於被告辛○○使用之重型機車內扣得告訴
    人所有之金戒指並發還告訴人），被告戊○○、乙○○、丁○○、
    辛○○及丙○○等人除均出於為自己或他人之不法所有意圖，且
    均係以自己共同犯罪之意思參與實行犯罪構成要件之行為，
    當屬共同正犯已然明確。　　
　㈤又按刑法關於正犯、幫助犯之區別，係以其主觀之犯意及客
    觀之犯行為標準，凡以自己犯罪之意思而參與犯罪，無論其
    所參與者是否犯罪構成要件之行為，皆為正犯；其以幫助他
    人犯罪之意思而參與犯罪，其所參與者，苟係犯罪構成要件
    之行為，亦為正犯；必以幫助他人犯罪之意思而參與犯罪，
    其所參與者又為犯罪構成要件以外之行為，始為幫助犯（最
    高法院100年度台上字第4976號判決意旨參照）。被告甲○○
    於警詢時自承：扣案西瓜刀是當時拿來嚇告訴人的；我有看
    到被告戊○○問告訴人為何要亂講話，並揮巴掌打告訴人；有
    看到被告乙○○以手搥告訴人，告訴人有一直說對不起對不起
    ，然後就有人（忘記是誰）質問告訴人知不知道諭哥被關可
    以賺多少錢，告訴人就說很多很多，然後說自己願意賠；我
    有拿起被告戊○○帶來的文件，裡面大約描述被告戊○○之前涉
    嫌的販毒案；之後被告辛○○從後面辦公室拿出西瓜刀，由被
    告辛○○壓住告訴人的左手讓被告戊○○拿西瓜刀嚇他，被告乙○○跟戊○○拿西瓜刀時被告辛○○還壓著告訴人，我於凌晨1時9
    分10秒時想要離開時，被告戊○○請我去印警方查扣之借款契
    約書、保管條、及一份空白文件（忘記名稱了）；我有看到
    被告戊○○、乙○○動手毆打及被告辛○○用安全帽毆打，我在現
    場是覺得他們應該都對告訴人很生氣；我在現場聽到被告戊○○因為入獄而造成的損失共計300萬，而起因是告訴人亂講
    話害被告戊○○被關，我想這是告訴人要賠被告戊○○的錢；現
    場的西瓜刀是拿來嚇告訴人的等語（見第7616號偵查卷一第
    184頁背面-190頁）。嗣於偵查中亦自承：當天是被告戊○○
    要告訴人賠償損失，我有看到告訴人看起來很害怕；被告戊○○叫我去剪監視器影片，並存到USB內，我也有看到被告戊○○拿槍出來嚇告訴人，後來他們拿西瓜刀出來威嚇告訴人要
    砍告訴人的手；是被告戊○○提議要賠償，最後戊○○要我出來
    寫手機買賣契約書，我有請告訴人簽名，扣案之中古手機買
    賣契約書除告訴人之簽名外，都是我寫的，價格是被告戊○○
    決定，手機序號是我拿告訴人手機來抄寫上去的，寫了契約
    後，手機會歸店家，但我們沒有扣告訴人手機，有讓他帶回
    去，是為了要讓他賠一點錢；告訴人當時有哭，並一直對不
    起等語（見第7616號偵查卷一第212-216頁）。矧以被告甲○○前揭所述，其知悉被告戊○○等人於上開時、地，係以前揭
    強暴、脅迫等手段，威嚇告訴人簽署本票等文件，且告訴人
    當時已有不斷哭泣、道歉等陷於驚恐、害怕之反應，猶於上
    開時、地受被告戊○○之指派，前往列印借款契約書、保管條
    等文件，復明知被告戊○○係為向告訴人要求賠償入監執行期
    間之費用而扣告訴人之行動電話，仍依被告戊○○之指示，書
    寫中古機買賣契約書後交予告訴人簽名，使被告戊○○等人得
    遂行對於告訴人加重強盜之犯行，且被告甲○○除受被告戊○○
    指示進入小房間觀看監視器及出門列印文件外，幾乎全程於
    店內觀看本件犯行，故其對於被告戊○○、乙○○、丁○○、辛○○
    及丙○○等人如何持刀、槍威脅、恐嚇及毆打告訴人，告訴人
    心生畏懼等情狀，被告甲○○均知之甚詳。本院依卷內所示卷
    證，認在無證據足以證明被告甲○○有與被告戊○○、乙○○、丁○○、辛○○及丙○○事前同謀，並以自己或強盜犯罪之意思，參
    與強盜構成要件行為之情況下，堪認被告甲○○係基於幫助之
    犯意，而受被告戊○○之指派，至便利商店雲端列印借款契約
    書、保管條數張，並書寫中古機買賣契約書後交予告訴人簽
    名，提供助力，核屬幫助犯，自應就被告戊○○、乙○○、丁○○
    、辛○○、丙○○等人結夥三人以上攜帶兇器對告訴人強盜之結
    果，負起幫助刑責。
  ㈥被告戊○○、乙○○、丁○○、丙○○、辛○○雖以前情置辯，惟均不
    足採：　
　⒈按共同正犯之意思聯絡，不限於事前有所協議，其於行為當
    時，基於相互之認識，以共同犯罪之意思參與者，亦無礙於
    共同正犯之成立，且其表示之方法，不以明示通謀為必要，
    即相互間有默示之合致，亦無不可（最高法院92年度台上字
    第3724號刑事判決意旨參照）；另共同正犯，係共同實行犯
    罪行為之人，在共同意思範圍內，各自分擔犯罪行為之一部
    ，相互利用他人之行為，以達其犯罪之目的，其成立不以全
    體均參與實行犯罪構成要件之行為為要件，其行為分擔，亦
    不以每一階段皆有參與為必要，倘具有相互利用其行為之合
    同意思所為，仍應負共同正犯之責（最高法院99年度台上字
    第1323號刑事判決意旨參見）。
　⒉如前所述，被告戊○○以商討毒品前案之上訴相關事宜，邀約告訴人前往「大森手機館」，最終竟要求告訴人簽署上開賠償承諾書、借款契約書、保管條、中古機買賣契約書、能表彰票面價值且具有財產上之利益之本票、收據，甚而收受告訴人所交付金戒指，本具有不法所有意圖。而是時在告訴人到場前即在場之被告丁○○、辛○○、丙○○，甚至是在告訴人到場後始前往「大森手機館」之被告乙○○，縱使到場之最初目的並非要求告訴人簽署上開文件、本票暨交付金戒指，惟於其等對告訴人強暴、脅迫之過程中，於被告戊○○對告訴人表示「（00：30：16）他媽我損失多少三年我是可以賺多少你等一下給我交代」後，接續略為由被告乙○○開始拉下鐵門、拿槍並毆打告訴人；被告丙○○亦出手毆打告訴人；被告戊○○再次質問告訴人「我3年4可以賺多少錢？（00：40：57）」、「你現在要怎麼跟我處理3年4？」、「你要讓我知道怎麼處理，你讓我他媽的要怎麼跟我大哥交代？幹你娘勒，你知不知道我每個月要給他多少錢？」、「你告訴我3年4是要怎麼處理拉，不要跟我講這麼多拉，你知不知道3個月我要賺多少錢？你知不知道我現在差30幾萬？你知不知道？知你媽基八拉，你知道我現在身上的錢，你知道你聽誰講的？阿你知道我想上訴狀下去要多少錢嗎？3萬，你知道最高院請一個律師要多少錢你知道嗎？12萬，你知道我交保金多少你知道嗎？30萬」；（00：53：57、00：54：04乙○○拿卷打告訴人）；被告戊○○再表示：「我跟你講拉我進去關你也會很難過拉，我不會放過你的，操你媽的，你現在跟我講這個3年4要怎麼處理拉，還是你現在要拿30萬出來我在跟你處理3年4（00：55：35）」；被告乙○○稱：「誰被抓到誰就擔，他每個月賺的錢我相信你是數不出來的拉，你看他3年在裡面蹲，他除了沒辦法跟我大哥交代外，他賺的那些錢都沒有....你自己好好想想，你每個月賺3萬，3年有多少錢？一年36萬，三年150萬，如果你當下擔下這條的話，你覺得我們不會對你負責嗎？（00：56：17）」；被告戊○○稱：「你去把刀子拿出來（01：03：16叫被告辛○○拿刀），你手給我伸出來，手給我擺在桌上」；（01：03：39）被告辛○○拿出西瓜刀給被告戊○○；被告戊○○稱：「有沒有看到他們切三隻手指？我要效仿他們拉。你把手壓好（01：04：07指示被告辛○○，被告辛○○拉並壓住告訴人的手），你要怎麼處理？你手給我放好，你手給我放好喔（舉刀作勢揮砍）不然我脖子就下去了喔，你手給我放好」；嗣告訴人表示由被告戊○○定金額後，（01：03：50）被告辛○○至沙發旁按下鐵門按鈕，（01：04：05）鐵門下降至完全關閉；被告戊○○指示被告辛○○把告訴人右手壓好，被告辛○○依指示拉住、壓住告訴人右手（01：05：06）；後由被告乙○○接過西瓜刀（01：05：34），（01：05：38）拿西瓜刀放置在告訴人右手手指上，作勢要切砍、復一直拿刀對著告訴人揮、把玩、拿刀在桌緣敲、被告辛○○持續抓著告訴人，並再度作勢將刀置於告訴人手指上作勢切砍；被告戊○○稱：「你知不知道一年可以賺多少錢（01：06：46）」，被告乙○○則持續拿刀在桌緣刮；被告丁○○稱：「他們一刀都直接下去沒再頓爹的拉，菜刀拿來就直接下去了（01：07：36）」；被告乙○○持續拿刀在桌緣刮，並把刀放在告訴人手指上拍、刮；被告戊○○稱：「你先跟我講一下這幾個月的損失吧（01：10：28）、我們先講這幾個月的損失還有那三年4個月的，還有我花那個三萬塊寫那個上訴狀回去補理由狀的東西，還是要我開收據給你，你跟我講我的損失要怎麼處理？我那三個月店裡的損失要怎麼處理？我跟你講那三個月什麼車貸什麼姣的都沒有關係，重點是請律師的錢你要怎麼跟我處理（01：10：38）」；被告乙○○稱：「所以你說你在這3年4裡面，你會賺錢（拿刀對著告訴人，並在桌上滑；01：10：20）、你直接跟我講金額出來，多久，以他的薪水，你3年4 你賺得到嗎？（持續拿刀在桌上比劃）、現在就直接跟我說金額，對於你現在做錯的事情」（01：13：32被告辛○○上前要向乙○○收刀，被告乙○○拒絕並持續持刀在告訴人面前威嚇，至01：14：24由被告辛○○將刀收起來）；被告戊○○稱：「你現在可以拿多少錢出來處理？你現在拿什麼手機？IPHONE，你到底有沒有誠意？我要給你幾個小時？我不知道你現在可以拿多少。我被錢逼急了」；被告乙○○稱：「3年賺120萬，不然就300萬怎麼樣？（01：15：22）」；被告戊○○稱：「關一天是要賠多少？（01：15：35）」，被告辛○○稱：「1000」，被告戊○○稱：「如果是冤獄的話一天3000塊，320幾萬阿，一天3000是360 萬阿；被告乙○○：300萬怎麼樣？我現在跟你說300萬怎麼樣？（01：16：52）」；被告丙○○稱：「阿沒拚到怎麼辦？你現在在這邊用講的就可以喔？」，被告乙○○稱：「你現在是要自己寫還是怎麼樣，寫你剛剛講的話阿，3年4，300萬？（01：18：57）」；被告丙○○稱：「你不要跟我講那個空氣話（01：19：40）」；被告乙○○稱：「我教你怎麼處理事情，你拿300我ok，我不管你要貸款還是怎樣」；被告丙○○稱：「我不管行不行啦，你先跟我說你講的話能不能信拉」；被告乙○○（01：23：25拿紙筆己○○）稱：「你把你自己說的寫下來，你自己寫下來」；被告丙○○稱：「你寫給法官很會阿（01：24：20）」；被告乙○○稱：「阿諭你看啦3年4拿120萬給你，每個月拿3萬給你，剩下的180萬（01：24：44），我給你一個建議，總共就5年，你3年就給我120萬其他5年內，你不要讓我知道案砍你去唱歌還是什麼姣，你三年4就120萬，你每個月匯3萬，有多就拿給我或亮亮，給亮亮好了，剩下180萬你在1年8個月湊出來，貸款不包在你薪水耶，我不管你貸多少，你每個月跟我生出來（01：27：18），在這3年4個月你就給超過120萬，你後面才不會壓力這麼大，你後面就寫總數300萬（01：37：03）」；被告戊○○稱：「借據要6份50萬這樣才300萬阿，還有現金保管條這樣知道是我們借的（01：49：33）」；被告乙○○稱：「金額都寫一份50萬，總共寫6份，全部都寫身分證蓋章，說真的你寫這些，沒差拉，你敢跑我就他媽的打死你（01：50：25）」；嗣告訴人依被告等人要求簽寫上開賠償承諾書、本票及收據等文件，被告戊○○更於告訴人填寫時，指示被告辛○○盯場，看住告訴人；嗣為能虛偽創建借款以及日後接受告訴人交付款項之合理性，被告戊○○更要求告訴人於本票後方填寫已收款無訛之收據，更自行取出鈔票一疊放在告訴人面前，於告訴人填寫本票時一併拍照，以示確有交付借款情事；嗣告訴人於中古機買賣契約書簽名暨交付金戒指後始能離開。是以，被告戊○○、乙○○、丁○○、辛○○、丙○○等人，或許於告訴人到場前，並未就脅迫告訴人應就被告戊○○入監執行有期徒刑3年4月部分給付款項乙節有所謀議，然於交談進行中，被告戊○○、乙○○、丁○○、辛○○、丙○○等人於時間演進及事態發展延續下，達成告訴人應就被告戊○○入監執行有期徒刑3年4月部分給付300萬元款項之合致目的，且被告等人均知即使告訴人得再次出庭就被告戊○○之販毒案件是否已收受販毒所得2千元乙節作證，均無礙於被告戊○○所為毒品前案之4次販毒行為既遂之事實，卻仍以上開強暴、脅迫方式，於其等共同意思範圍內，各自分擔犯罪行為之一部，相互利用他人之行為，以達其目的，自應負共同正犯之責。故被告等人各自割裂其等所為，諉以「被告乙○○並非一開始即在場，現場之人對於被告乙○○攜辣椒槍到場並無所悉」、「係告訴人己○○自行拿計算機計算及擬定金額」、「除被告戊○○外，其餘被告並未均分財物，亦未向告訴人要錢」、「除被告戊○○外，其餘被告對於告訴人與被告戊○○談論毒品前案及前因後果並不知悉」、「當日到場只是希望告訴人出庭說實話，洗清被告戊○○被陷害之事」、「是因相信被告戊○○所稱，對告訴人所為不諒解，始對之毆打」、「無法充分明瞭簽署賠償承諾書、借款契約書、保管條、本票等字據之意義」云云，辯稱非屬加重強盜犯行之共同正犯，自均屬事後推諉卸責之詞，無足可採。
　⒊案發當日告訴人於「大森手機館」內之期間，被告等人除基
    於人數優勢外，期間對告訴人更不斷以輪流毆打辱罵、持槍
    作勢射擊、來回亮刀壓制告訴人手部並作勢砍切、威脅不簽
    上開相關賠償文件、本票等無法安全離開等節，恫嚇手無寸
    鐵之告訴人，是時告訴人確實處於被告等人之強暴、脅迫狀
    態下，甚且，觀諸被告戊○○亦數度表示：「你真的他媽不知
    道我上面是誰，你不知道我跟杰哥的關係是不是？那你還敢
    講？（00：07：35）」、「你知不知道我哥是誰？知不知道
    我大哥是誰？知不知道成哥是誰？（00：33：00）」、「你
    知不知道我跟蔡桃哥還有阿SIR他們都認識？你有沒有看我
    分享的文章？有沒有看到他們切三隻手指？我要效仿他們拉
    。你把手壓好（01：04：07）」；被告乙○○亦稱：「你如果
    跑了我一定抓的到你（01：50：25）」等語，表明被告戊○○
    背後仍有大哥撐腰，甚而與警察人員交好，被告乙○○亦表示
    告訴人無法逃離其等，是以當時之具體事實予以客觀判斷，
    被告戊○○、乙○○、丁○○、辛○○、丙○○等除對告訴人暴力相向
    。更數度持對人身體、生命具有高度危害可能之西瓜刀、空
    氣槍、辣椒槍等恫嚇告訴人，已足使告訴人身體或精神上達
    於不能或顯難抗拒之程度，此參以過程中告訴人均未還手，
    更有不斷哭泣、鞠躬道歉之舉即明。此不因空氣槍或辣椒槍
    於實際上不具有槍砲彈藥刀械管制條例規範之殺傷力而有不
    同。且觀卷附前開空氣槍照片（見原審卷一第245-248頁；
    第7616號偵查卷二第65-67頁），外觀與真槍相去無幾，具
    有彈匣構造，並可裝填子彈，另佐諸現場狀況，被告戊○○於
    現場稱：「操你媽的沒被開過槍是不是？」；另被告乙○○從
    斜背包中取出辣椒槍指向告訴人，告訴人在此情狀下，絕無
    可能以被告戊○○、乙○○取出之槍枝非真槍、無殺傷力等之想
    法自我安慰。此節亦可由告訴人於原審審理時多次證述：當
    天我被叫到店內販售手機的場所，被告戊○○把麻將推開時，
    我就發現自己可能沒辦法離開，雖然被告戊○○有跟我說報警
    也可以，但他說警察他也認識，如果我現在報警，也是認識
    的警察來；在當時的氛圍中我覺得我無法與家人聯繫或站起
    來離開；當下被打得這麼嚴重，誰可以敢離開；因為人太多
    ，我完全沒辦法跑，當天被告等人對我做這些事，有1、2個
    人我是很錯愕，其他人我是很害怕等語即明（見原審卷一第
    360-392頁），益徵告訴人係因遭受被告等人施以前述強暴
    、脅迫手段，恐遭不測，為求自保，不敢反抗。故縱令告訴
    人在「大森手機館」期間內，曾與被告乙○○至店外短暫商談
    、被告等人於告訴人簽署上開文件、本票及收據等期間，或
    有先後自「大森手機館」進出或於告訴人簽署全數文件、本
    票或收據前即離開，告訴人未有實際抗拒、逃離、報警等行
    為，然告訴人確實持續陷於無法抗拒狀態，而無礙於被告戊○○、乙○○、丁○○、辛○○、丙○○強盜罪之成立。此除不因被告
    戊○○、乙○○、丙○○前此是否與告訴人具有濃厚朋友情誼、是
    否多方照顧告訴人，甚而承辦員警未調閱「大森手機館」門
    口或附近街道之監視器影像而有不同認定，被告戊○○、乙○○
    、丁○○、辛○○、丙○○等以告訴人未對外求援或逃離現場，諉
    稱未以強暴、脅迫方式致告訴人陷於不能抗拒狀態云云，並
    無足採。
　⒋告訴人於案發當日因被告戊○○、乙○○、丁○○、辛○○、丙○○等
    人之強暴脅迫，分別簽立承諾5年內賠償戊○○300萬元之承諾
    書1張、金額均為50萬元之借款契約書6張、金額均為50萬元
    之保管條6張、票面金額均為50萬元之本票6張(票號為36524
    1至365247)及票面金額為300萬元之本票1張，並於上開票面
    金額均為50萬元之6張本票背面各簽署已收受50萬元之收據6
    張及於票面金額300萬元之本票背面簽署已收受300萬元之收
    據1張，暨用以表示將其所使用之APPLE牌型號Iphone 11之
    手機以2萬元合法賣予被告戊○○之中古機買賣契約書，其中
    借款契約書之出借人與借款人、保管條之寄託人與受託人，
    因告訴人不諳民事借貸關係而有所錯載，然除此之外，告訴
    人確已簽署日後被告戊○○得持以訴請告訴人交付300萬元之
    賠償承諾書及屬於有價證券之本票，而本票除表彰其本身所
    載金額之財產上價值外，其本身亦有「物」之性質，自得為
    強盜罪之侵害財產法益犯罪之客體，況被告戊○○亦自告訴人
    處取得金戒指乙枚，此等自告訴人處取得具財產法益之物，
    且被告戊○○、乙○○、丁○○、辛○○、丙○○等對之亦欠缺適法權
    源，仍將財產移入其等實力支配管領下，得為使用、收益或
    處分之具「不法所有意圖」之情形及結果，並未逾越被告戊○○、乙○○、丁○○、辛○○、丙○○之意思聯絡範圍，自均需對本
    件強盜行為及其全部結果負責。基此，被告戊○○、乙○○辯稱
    上開借款契約書、保管條之借貸方寫錯、其等當場均有表示
    沒有想要告訴人的錢；被告丁○○辯稱未主動要求告訴人賠償
    、亦未持任何文件要求告訴人簽立，甚而未有關於賠償之協
    商言論，顯見其等主觀上沒有不法所有意圖云云，顯於法有
    違，亦悖於事實，難認可採。
　⒌另被告甲○○明知被告戊○○等人於上開時、地，以持刀、槍威
    脅、恐嚇及毆打等強暴、脅迫手段，威嚇告訴人簽署賠償30
    0萬元之相關文件，且告訴人當時已有不斷哭泣、道歉等陷
    於驚恐、害怕之反應，已陷於不能抗拒，猶受被告戊○○之指
    派，前往列印借款契約書、保管條等文件暨書寫中古機買賣
    契約書後交予告訴人簽名，使被告戊○○等人得遂行本案結夥
    3人以上之加重強盜犯行，當應論以幫助犯，其空言辯稱未
    參與被告戊○○等人之強暴、脅迫犯行，不知影印文件即犯罪
    云云，仍無足作為有利之認定依據。
　㈦調查證據與否之說明：　
　　按刑事訴訟法所稱依法應於審判期日調查之證據，係指與待
    證事實有重要關係，在客觀上顯有調查必要性之證據而言，
    其範圍並非漫無限制，必其證據與判斷待證事實之有無，有
    具關聯性，得據以推翻原判決所確認之事實，而為不同之認
    定，若僅枝節性問題，或所證明之事項已臻明確，或就同一
    證據再度聲請調查，自均欠缺其調查之必要性，未為無益之
    調查，無違法可言（最高法院108年度台上字第3903號判決
    意旨參照）。經查，被告戊○○於本院審理時聲請傳喚告訴人
    到庭證述關於交付金戒指之過程及毒品前案事宜，然就此部
    分待證事實，業經告訴人於原審證述明確，前已述及，自無
    再次傳喚告訴人到庭證述之必要，故未予無益之調查，併此
    敘明。
　㈧綜上所述，足徵被告戊○○、乙○○、丁○○、辛○○、丙○○、甲○○
    及其等辯護人所辯各節俱無足取，是以本件事證已臻明確，
    被告等之犯行應堪認定。　　　 　　　
三、論罪之說明：　　　　
　㈠按刑法上所謂結夥三人以上者，係指有共同犯罪之故意結為
    一夥，在合同意思範圍內分擔犯罪行為之一部。故只要基於
    共同之犯意聯絡，共同或分擔實施部分犯罪構成要件之人，
    均應論以共同正犯，而應計入結夥三人之內。次按刑法第32
    1條第1項第3款所稱「兇器」，其種類並無限制，凡客觀上
    足以對人之生命、身體、安全構成威脅，具有危險性之兇器
    均屬之，且祗須行竊時攜帶此種具有危險性之兇器為已足，
    並不以攜帶之初有行兇之意圖為必要，有最高法院79年台上
    字第5253號判例意旨可資參照。又強盜罪，係以意圖為自己
    或第三人不法所有，以強暴、脅迫、藥劑、催眠術或他法至
    使不能抗拒而取他人之物或使其交付，為構成要件。所謂「
    強暴」，係謂直接或間接對於人之身體施以暴力，以壓制被
    害人之抗拒之狀態而言；「脅迫」則係指行為人以威嚇加之
    於被害人，使其精神上萌生恐懼之心理，以達到至使不能抗
    拒之程度；所謂至使不能抗拒，係指行為人所施用之強暴、
    脅迫等非法方法，在「客觀上」足使被害人喪失意思自由，
    並達於不能抗拒之程度者而言。
　㈡查告訴人並未積欠被告戊○○債務，而係被告戊○○認告訴人應
    為被告戊○○執行毒品前案遭判刑而3年4月一事負賠償責任，
    被告戊○○竟與被告乙○○、丁○○、辛○○及丙○○以上述方式輪流
    毆打告訴人、另被告戊○○、乙○○亦分別持空氣槍、辣椒槍恫
    嚇告訴人，更輪流持西瓜刀脅迫告訴人，並由被告辛○○壓制
    告訴人之左手，供被告乙○○持該西瓜刀在告訴人手背來回滑
    動，且確實造成告訴人前開傷害，堪認該西瓜刀客觀上足對
    人之生命、身體、安全構成威脅，而具有危險性，性質上自
    屬兇器無疑；被告戊○○、乙○○、丁○○、辛○○、丙○○等人之上
    開行為，其強暴、脅迫之程度，衡情已足使告訴人心生畏懼
    而達於不能抗拒之程度。是核被告戊○○、乙○○、丁○○、辛○○
    、丙○○所為，均應論以刑法第330條第1項之結夥3人以上，
    攜帶兇器之加重強盜罪。被告甲○○所為，則係犯刑法第30條
    第1項、刑法第330條第1項結夥三人以上攜帶兇器強盜罪之
    幫助犯。被告戊○○、乙○○、丁○○、辛○○、丙○○就本件加重強
    盜犯行，有犯意聯絡及行為分擔，均應論以共同正犯。
　㈢又按犯強盜罪，於實施強暴行為之過程中，如別無傷害之故
    意，僅因拉扯致被害人受有傷害，乃施強暴之當然結果，不
    另論傷害罪（最高法院91年度台上字第1441號判決要旨參照
    ）。又強盜之著手，應以實行強暴、脅迫等行為為標準，且
    所實行強暴、脅迫之行為對被害人之人身自由有侵害時，應
    包括於強盜行為以內，不另論妨害自由罪（最高法院98年度
    台上字第4760號判決意旨參照），被告戊○○、乙○○、丁○○、
    辛○○及丙○○共同傷害告訴人，並共同迫令告訴人書寫上揭本
    票、索討財物所憑藉之剝奪行動自由及恐嚇等強暴、脅迫手
    段，應包括在強盜行為之內，自無另論傷害、妨害自由罪或
    恐嚇危害安全罪之餘地，附此敘明。
　㈣刑之加重減輕事由：
　⒈累犯加重部分：
　　被告戊○○前因偽造文書案件，經原審法院於108年6月3日以1
    07年度智簡字第9號簡易判決判處有期徒刑4月確定，於108
    年6月3日易科罰金執行完畢；被告丁○○前因詐欺案件，經原
    審法院以104年度審易字第521號判決判處有期徒刑3月確定．
    並於104年12月9日易科罰金執行完畢。其等於有期徒刑執行
    完畢後，5年內故意再犯本件有期徒刑以上之罪，均為累犯
    ，且本件並無司法院釋字第775號解釋所示，加重其刑後而
    有罪刑不相當之情形，俱應依刑法第47條第1項規定，加重
    其刑。
  ⒉幫助犯減輕部分：
　　被告甲○○係以幫助加重強盜犯罪之意思而參與，所為係刑法
    第330條加重強盜罪之幫助犯，衡其參與情節顯較正犯為輕
    ，依刑法第30條第2項規定，減輕其刑。
　⒊刑法第59條酌量減輕部分：
　⑴按刑法第59條規定之酌量減輕其刑，必須犯罪另有特殊之原
    因與環境，在客觀上足以引起一般同情，認為即使予以宣告
    法定最低度刑，猶嫌過重者，始有其適用。而犯罪情狀是否
    顯可憫恕而酌量減輕其刑之認定，亦屬法院得依職權自由裁
    量之事項。
　⑵被告甲○○所犯之幫助加重強盜罪之法定最低刑度為7 年以上
    有期徒刑，雖因屬幫助犯行而得依法減輕其刑，惟亦需面臨
    至少3年6月以上有期徒刑之刑度，於此情形，倘依其情狀處
    以3年6月以下有期徒刑，即足以懲儆，並可達防衛社會之目
    的者，自非不可依客觀之犯行與主觀之惡性二者加以考量其
    情狀，是否有可憫恕之處，而適用刑法第59條之規定酌量減
    輕其刑，期使個案裁判之量刑，能斟酌至當，符合比例原則
    。而被告甲○○前未曾受有期徒刑以上刑之前科紀錄，此有本
    院被告前案紀錄表在卷可參，其因受雇於被告戊○○而在大森
    手機館任職，案發當日僅因尚未下班仍停留於店內，且於被
    告戊○○等人輪流毆打、持西瓜刀、空氣槍及辣椒槍恫嚇告訴
    人之際並未參與其中，亦非圖取自己不法利益，甚於接受被
    告戊○○指派，書寫中古機買賣契約書而與告訴人近身接觸時
    ，亦未落井下石毆打告訴人，此有監視錄影畫面暨原審法院
    勘驗筆錄可佐，兼衡其於案發時甫年滿20歲，年輕識淺，思
    慮容或有不足之處，顯係對國家重典認識不夠深切，足認其
    惡性及犯罪情節容非重大，所面臨之刑責與其犯罪情節相較
    ，自有「情輕法重」之憾，爰依刑法第59條規定，就被告甲○○所犯幫助加重強盜犯行，酌減其刑，且依法遞減之。
　⒋至被告丙○○之辯護人雖以被告丙○○素行良好、並與告訴人達
    成和解及賠償完竣，平日熱心公益，又為全家經濟支柱，尚
    有扶養、陪伴子女之義務等節，請求依刑法第59條酌減其刑
    。惟被告丙○○所指上情，均與本件犯罪是否有特殊之原因與
    環境無涉，且觀諸本件犯罪緣由暨監視器畫面所攝得之過程
    ，被告戊○○確有販毒前提，被告丙○○或其他被告竟以告訴人
    供出被告戊○○，甚或交保、私自駕駛被告戊○○車輛等無關其
    等個人之紛爭，以上揭強暴、脅迫之私刑方式對待告訴人，
    強制要求告訴人賠償被告戊○○並簽立本票、收據及賠償承諾
    書等，殊難想像其「犯罪情狀」在客觀上有何足以引起一般
    人同情之處，當無足堪憫恕之虞，而認為宣告法定低度刑期
    尤嫌過重而有情輕法重之憾，自無刑法第59條規定之適用，
    附此敘明。
四、上訴駁回部分（即被告戊○○、乙○○、辛○○、丙○○部分）：
　  原審經詳細調查後，本於相同見解，以被告戊○○、乙○○、辛○○、丙○○犯罪事證明確，因而分別適用刑法第330條第1項、
    第47條第1項（被告戊○○部分）之規定，並審酌被告戊○○、
    乙○○、辛○○、丙○○等人之素行，被告戊○○不思反省自己販賣
    毒品之過錯，明知其所為4次販賣毒品之犯行，均於偵審自
    白並獲減刑之寬典，仍意圖不法之所有，強行要求告訴人對
    其全部刑期負責，要求告訴人給付執行期間之損失，並結夥
    被告乙○○、丁○○、辛○○、丙○○以上開不法之手段，強取告訴
    人之財物；被告乙○○、辛○○與丙○○於過程中一同對告訴人施
    加暴行，意欲為被告戊○○取得告訴人之財物，顯然缺乏對他
    人人身安全及財產權之尊重，犯罪手段具危險性，危害社會
    秩序，並造成告訴人莫大之身心創傷，其等所為實應予非難
    ；併斟酌被告等人犯罪之動機、目的、手段、所生危害、分
    工情形，兼衡被告戊○○、乙○○、辛○○、丙○○等人雖對於起訴
    書所載之客觀犯罪事實固不否認，惟於已取得本票、借據、
    金戒指之際，仍否認具有不法所有之主觀犯意，並推辭告訴
    人未陷於不能抗拒云云，避重就輕，淡化自身違法行為，難
    認已有悔意，且除被告丙○○外，其餘被告等人均未與告訴人
    達成和解或取得告訴人原諒之犯後態度，併審酌被告等人之
    犯罪動機、目的、前科素行、分工情節、實際所得財物數額
    等一切情狀，就其等6人所為，酌情各量處有期徒刑7年10月
    （被告戊○○）、7年6月（被告乙○○）、7年4月（被告辛○○）
    、7年（被告丙○○）；復就沒收部分說明： ㈠扣案之切結書
    （即賠償承諾書）1張、金額為50萬元之借款契約書6張、金
    額為50萬元之保管條6張、面額300萬元之本票暨收據1張及
    面額50萬元之本票暨收據6張(票號為365241至365247)及中
    古機買賣契約書1張，係被告等人犯加重強盜犯行所得之物
    ，爰依刑法第38條之1第1項前段規定宣告沒收。㈡另扣案被
    告戊○○所有之空氣槍1支（槍枝管制編號0000000000號）、
    在新竹市○區○○路000號之3扣得之西瓜刀1把、被告乙○○所有
    之辣椒槍1支（液體噴射器，槍枝管制編號0000000000號，
    含液體噴射器子彈即辣椒瓶8瓶）、本院刑事卷宗影本1份，
    分別為被告戊○○、乙○○所有持以供本案犯罪所用之物，爰依
    刑法第38條第2項之規定宣告沒收。㈢另在被告戊○○所有之自
    用小客車扣案之西瓜刀1把、粉紅色袋子1個、監視器主機1
    台（含電源線及滑鼠）、監視器顯示器（螢幕）1台（含電
    源線及連接線）、電腦主機1台、本票1本及球棒1枝等物，
    無法證明與本案有關，爰不宣告沒收；另被告等人強盜所得
    之金戒指1枚，業已返還告訴人，有原審法院公務電話紀錄
    表在卷可佐（見原審卷二第45頁），依刑法第38條之1 第5 
    項規定之意旨，亦無庸宣告沒收或追徵等旨。經核原審上開
    認定事實及適用法律均無不合，量刑及沒收之諭知亦屬妥適
    。被告戊○○、乙○○、辛○○、丙○○提起本件上訴，仍執前詞，
    否認犯行，業據本院論駁如前，均為無理由，俱應予駁回。
    　
五、撤銷改判部分（即被告丁○○、甲○○部分）　　
　㈠原審經詳細調查後，以被告丁○○、甲○○犯罪事證明確，因而
    分別適用刑法第330條第1項、第30條第1項（被告甲○○部分
    ）規定，就被告丁○○論以結夥三人以上攜帶兇器強盜罪，量
    處有期徒刑7年4月；被告甲○○則為幫助犯結夥三人以上攜帶
    兇器強盜罪。並依刑法第30條第2項幫助犯減輕其刑、第59
    條情堪憫恕酌減其刑等規定遞減後，酌情量處有期徒刑1年1
    0月，並說明不予宣告緩刑等節，固非無見。惟查：⑴被告丁○○前因詐欺案件，經原審法院以104年度審易字第521號判決
    判處有期徒刑3月確定．並於104年12月9日易科罰金執行完畢
    。其於有期徒刑執行完畢後，5年內故意再犯本件有期徒刑
    以上之罪，為累犯，且本件並無司法院釋字第775號解釋所
    示，加重其刑後而有罪刑不相當之情形，應依刑法第47條第
    1項規定，加重其刑，原審疏未依累犯規定就被告丁○○部分
    加重其刑，尚有未洽；⑵另衡酌本案被告甲○○前此無犯罪紀
    錄，尚非恣意妄為之人，且本件所參與之行為，為下班後未
    及返家之際，依雇主即被告戊○○指示，前往便利超商以雲端
    列印借款契約書、保管條等，暨填寫中古機買賣契約書等節
    ，此外別無對告訴人為任何人身強暴、脅迫行為，惡性及犯
    罪情節確屬輕微，且案發時甫年滿19歲，年輕識淺，遇事未
    能正確判斷，尚有可原，因認確有宣告附條件緩刑之必要，
    原審未及充分審酌以上事證，認定不宜對被告甲○○宣告緩刑
    ，難認符合罪刑相當、比例原則。被告丁○○雖上訴否認犯結
    夥三人以上攜帶兇器強盜罪、被告甲○○亦上訴否認幫助犯結
    夥三人以上攜帶兇器強盜罪，雖均無理由，已如前述，然原
    判決既有上開可議，仍屬無可維持，應由本院將原判決關於
    被告丁○○、甲○○部分均撤銷改判。另就被告丁○○部分，係因
    原判決適用法則顯有錯誤，依刑事訴訟法370條第1項但書規
    定，並無不利益變更禁止原則之適用，附此敘明。　
　㈡量刑：
　　爰以行為人之責任為基礎，審酌⑴被告丁○○之素行，其因胞弟即被告戊○○之毒品前案遭判刑，依法本應接受刑罰之執行，確意圖為被告戊○○不法之所有，強行要求告訴人應給付被告戊○○執行期間之損失，並與其他共同被告等結夥以上開不法之手段，強取告訴人之財物，顯然缺乏對他人人身安全及財產權之尊重，犯罪手段具危險性，危害社會秩序，並造成告訴人莫大之身心創傷，所為實應予非難；併斟酌其犯罪動機、目的、手段、所生危害，兼衡被告丁○○雖對於起訴書所載之客觀犯罪事實不否認，惟於被告戊○○已取得本票、借據、金戒指之際，仍飾詞否認具有不法所有之主觀犯意，避重就輕，淡化自身違法行為，難認已有悔意等一切情狀；⑵被告甲○○前此無犯罪紀錄，有本院被告前案紀錄表在卷可參，素行良好；因受雇於被告戊○○，於下班後未及返家之際，依被告戊○○指示前往便利超商以雲端列印借款契約書、保管條等，暨填寫中古機買賣契約書等節；惟別無對告訴人為其他惡性行為，犯罪情節確屬輕微，且案發時甫年滿19歲，年輕識淺，遇事未能正確判斷，尚有可原，併斟酌其犯罪動機、目的、手段等一切情狀；就被告丁○○、甲○○所為，各改量處如主文欄第二、三項所示之刑。至扣案之切結書、借款契約書、保管條、本票暨收據及中古機買賣契約書等，雖同係被告丁○○犯加重強盜犯行所得之物，惟業經原判決諭知沒收，毋庸再行諭知沒收；另扣案被告戊○○所有之空氣槍1支、被告乙○○所有之辣椒槍1支、本院刑事卷宗影本1份，則分別為被告戊○○、乙○○所有持以供本案犯罪所用之物，與被告丁○○、被告甲○○無涉；其餘扣案之西瓜刀、粉紅色袋子、監視器主機（含電源線及滑鼠）、監視器顯示器（螢幕）（含電源線及連接線）、電腦主機、本票及球棒等物，無法證明與本案有關；另被告等人強盜所得之金戒指1枚，業已返還告訴人，已如前述，亦均無須宣告沒收，併此說明。　
  ㈢查被告甲○○前未曾受有期徒刑以上刑之宣告，有本院被告前
    案紀錄表1份在卷可查，雖迄至本院審理時仍飾詞圖卸其責
    ，固有不該，但考量其因年輕識淺，一時失慮，致罹刑典，
    本案所顯現之惡性確屬輕微，兼衡被告甲○○經此偵審教訓，
    當已遭受深刻之衝擊，應能知所警惕，是以本院經斟酌再三
    ，認實宜使其有機會得以改過遷善，尚無逕對其施以自由刑
    之必要，自可先賦予其適當之社會處遇，以期其能有效回歸
    社會，故對被告甲○○所宣告之刑，以暫不執行為適當，爰依
    刑法第74條第1項第1款規定，另諭知緩刑4年，以啟自新。
    至告訴人對被告甲○○之民事損害賠償，最終仍須透過民事訴
    訟及執行程序而由被告甲○○承擔應負之責任，法院自不應將
    刑事責任與民事賠償過度連結，而科以被告甲○○不相當之刑
    ，以免量刑失衡，附此敘明。　　
據上論斷，應依刑事訴訟法第368條、第369條第1項前段、第364
條、第299條第1項前段，刑法第74條第1項第1款，判決如主文。
本案經檢察官林奕彣提起公訴，被告戊○○、乙○○、丁○○、辛○○、
丙○○、甲○○提起上訴後，由檢察官劉俊杰到庭執行職務。　　
中　　華　　民　　國　　110 　年　　12　　月　　22　　日
                  刑事第十六庭  審判長法　官  葉騰瑞
                                      法　官  王耀興
                                      法　官  古瑞君
以上正本證明與原本無異。
如不服本判決，應於收受送達後20日內向本院提出上訴書狀，其
未敘述上訴之理由者並得於提起上訴後20日內向本院補提理由書
（均須按他造當事人之人數附繕本）「切勿逕送上級法院」。
                                      書記官  林君縈
中　　華　　民　　國　　110 　年　　12　　月　　22　　日
附錄：本案論罪科刑法條全文
刑法第330條
犯強盜罪而有第321條第1項各款情形之一者，處7年以上有期徒
刑。
前項之未遂犯罰之。

刑法第328條
意圖為自己或第三人不法之所有，以強暴、脅迫、藥劑、催眠術
或他法，至使不能抗拒，而取他人之物或使其交付者，為強盜罪
，處5年以上有期徒刑。
以前項方法得財產上不法之利益或使第三人得之者，亦同。
犯強盜罪因而致人於死者，處死刑、無期徒刑或10年以上有期徒
刑；致重傷者，處無期徒刑或7年以上有期徒刑。
第1項及第2項之未遂犯罰之。
預備犯強盜罪者，處1年以下有期徒刑、拘役或9千元以下罰金。

刑法第321條
犯前條第1項、第2項之罪而有下列情形之一者，處6月以上5年以
下有期徒刑，得併科50萬元以下罰金：
一、侵入住宅或有人居住之建築物、船艦或隱匿其內而犯之。
二、毀越門窗、牆垣或其他安全設備而犯之。
三、攜帶兇器而犯之。
四、結夥三人以上而犯之。
五、乘火災、水災或其他災害之際而犯之。
六、在車站、港埠、航空站或其他供水、陸、空公眾運輸之舟、
    車、航空機內而犯之。
前項之未遂犯罰之。

附件：
勘驗檔案：光碟01②1_01_R_000000000000.h264（有聲有影）
                ③1_01_R_000000000000.h264（有聲有影）
          光碟02  1_01_R_000000000000.h264（有聲有影）
說明：
己○○（戴眼鏡著黑上衣、牛仔長褲、背斜背包）
戊○○（著白上衣、五分牛仔褲）
丙○○（著黑上衣、五分黑色褲）
丁○○（戴眼鏡、脖子有項鍊、著灰上衣、五分褲、腳穿愛迪達
        拖鞋）
辛○○（著背後有白色文字黑色上衣、七分褲）
甲○○（戴口罩著灰上衣、長牛仔褲）
乙○○（著深色上衣、白五分褲、腳穿人字拖）
6/24 23：43：25戊○○撥掉桌上麻將拿卷宗質詢己○○
戊○○：你在會客的時候是不是說沒有咬我？（23：48：27）
己○○：前一天的晚上我都沒有講任何話。
戊○○：你是不是到她媽我出來的那一刻也說沒咬我？
戊○○：我她媽今天看到警詢筆錄才知道你有咬我。（23：48：
        36）
己○○：我到出來的那一刻還有講有進去的事情。
戊○○：我卷宗調出來的最近才有，你他媽給我放下你手邊的東
        西。（23：48：50）
戊○○：這是一開始的筆錄馬。（23：49：09）
戊○○：那個誰你們過來一下，一個過來看阿..（23：49：09）
戊○○：8月15當下第一時間喔，108年偵辦楊佳憲販賣第三K他
        命，筆錄中自白共8次，這個我們不管，楊佳憲會先連
        絡我取得，再以新台幣0000-0000販賣給不特定少年，
        你下面打什麼？（23：51：32）
丙○○：唸出來啊..
己○○：我願意坦承我幫戊○○拿K他命..
戊○○：幹你娘勒我明明..你眼鏡要不要脫掉，你明天還要出去
        玩對不對，我前面真的不知道，你現在要報警也可以，
        要走出去也可以現在這邊有監視器錄音錄影，我他媽也
        不怕，我今天看到這個，他媽的怎麼會這樣子，我剛剛
        在後面跟你討論2000塊的事情你他媽還在跟我虎。講那
        些有的沒的。（23：52：18）
丁○○：操你媽你說你沒咬？（23：53：19）
（23：53：26辛○○拿安全帽砸己○○）
丁○○：我這麼相信你，你那時候怎麼跟我說的（23：53：36）
丙○○：你他媽不要在那邊嘻皮笑臉的。（23：53：41）
己○○：我就只講二級的部分..
丁○○：我不管什麼二級不二級的部分，這個是甚麼你要不要再
        念一次？（23：53：53）（丁○○拍桌後起身至沙發）
戊○○：ㄟ哥你應該也是現在才知道吧，我這麼相信你，你知道
        我三年可以賺多少錢嗎，你知道我我大哥是誰嗎？你知
        道你他媽還敢講這種話阿，你在跟我開玩笑？你要怎麼
        跟我處理？還是我給你電話報警？講話啊..（23：54：
        13）
己○○：我可以解釋..
戊○○：解釋甚麼姣阿？（23：55：09）
己○○：這份筆錄我做了很久很久，直到它們跟我說拿到證據然
        後說有東西了，然後我才講，但是我一直把傷害降到最
        低..（23：55：15）
丁○○：降什麼傷害你知道你承認說..（23：55：26）
丁○○：（丁○○從沙發起身至麻將桌前）你知道這一份來，這
        一段文字是什麼，你知道是什麼意思嗎。你不是白癡也
        不是文盲吧，還是你把我當白痴，這段文字就是我撇清
        ，但是幫楊佳憲作證說確實戊○○賣給楊家憲，是不是
        這個意思啊？你虎我啊，你這段是承認他賣給他，我跟
        你講阿順也跑不掉，我直接去跟公司還有阿順那邊放話
        ，沒關係都把我當2486（阿斯芭樂）都把我當軟的，沒
        關係楊于傑一個一個，都把我當軟的，操你媽的，我要
        發火的時候就知道誰大，操你媽的。（23：55：35）
戊○○：你記不記得我上次跟你講2000塊的事？它們三個都有宣
        示那2000塊都有交給你，那我相信那2000塊事沒有到你
        手上的，他可以證明這件事，我今天才知道你在警察局
        筆錄就把我咬得死死的，你知道我跟傑哥的關係，你知
        道我跟我大哥的關係你知不知道？那你要怎麼處理？你
        要怎麼跟我大哥交代？你知道我一個月賺多少錢？多少
        ？
丁○○：這是我跟亮亮想的拉，要怎麼去請律師，你他媽你第一
        天就咬死了，我他媽請100個律師都沒用啦，人不做做
        鬼，操你媽的。
戊○○：你現在是跟誰的，沒有喔，那你要怎麼離開，還是我幫
        你叫南門，叫神經楷來？（00：00：07）
丙○○：來你從同學這邊念，大聲一點不會喔..（00：00：21）
（丙○○手持牌尺）
己○○：同學鼓勵我要誠實交代，不能被戊○○白白影響我規畫
        好的未來，向檢座據實以報，願當證人指控戊○○利用
        不知情人的情況下幫他轉交毒品給楊佳憲（00：00：36
        ）
丙○○：指控戊○○用不知情..我操你媽你不知情喔？（打彭星
        語頭）你寫這什麼東西啊，你不知情？（00：01：16）
己○○：我只是把傷害降到最低..（00：01：14）
丙○○：你在幫你自己辯解吧，你寫那什麼東西阿，你不知情是
        不是，你寫這什麼東西啊？（00：01：16）
（00：01：48戊○○打電話）
戊○○：你不用怕啦，你今天會安全離開，只要你跟我處理好（
        00：04：50）
（00：05：09戊○○打電話，內容聽不清）
戊○○：這個東西我相信你，我只是要跟你證明，楊家憲他上次
        最後一次開庭他怎麼說的。你真的他媽不知道我上面是
        誰，你不知道我跟杰哥的關係是不是？那你還敢講？（
        00：07：35）
戊○○：你開我車到處跑喔，你開幾天？你怎麼跟我爸講的？我
        在跟你講車子的事情耶，...（中間聽不清楚）...你知
        道我甚麼時候才知道的，我現在才知道，我今天才知道
        的。（00：10：06）
（00：12：08戊○○撥打電話給「通財」【音譯】）
戊○○：我都沒有套好喔，我大哥問我說要怎麼處裡，（00：12
        ：04撥電話中）喂通財，我問你齁問的時候你是怎麼跟
        我講說那個小星開我車的事情，你們那時候對我有誤解
        馬，你是怎麼跟我講的我忘記了，我記得有問過你啊，
        你怎麼跟我說的，不是..是他怎麼說的（00：12：09）
電話中人：(聽不清對話)
戊○○：你今天不是跟我講說什麼，那個時候是晚上的時候在什
        麼那個什麼，在店裡前面經過，下午的時候嗎（00：13
        ：55）
電話中人：(聽不清對話)
戊○○：（00：14：17問己○○）我爸有講嗎？在講一次，我爸
        有講嗎？操你媽的你知不知道我被人家他媽一堆誤解阿
        ，我講說要在我就只有一天而已啊，阿他要開的時候我
        不知道阿，我不曉得馬，我現在要跟你求證阿，你有沒
        有聽到，你他媽有沒有聽到，幹你娘勒（00：15：00陳
        聖諭以手推己○○額頭、眼睛處），操你媽勒我現在等
        你現在還有這一組喔我現在跟你處理車子的事情喔，我
        幹你娘勒車子的事就算了喔，你知不知道多少人誤解我
        ，多少兄弟誤解我，真的什麼洨啦。你怎麼跟成哥講的
        拉你怎麼跟他講的拉，你知道他對我多誤解？幹你娘我
        跟他認識多久你知道嗎？操你媽你不要給我哭喔，我等
        一下叫人把你領走操你媽的，我今天先跟你處理車子的
        事情喔，（與電話中乙○○說）沒有我今天沒有要對他
        怎麼樣，他明天還要過端午節勒，我們現在都在這邊，
        好掰掰。（對己○○）你知道他媽的多少人誤解我。
（戊○○叫現場2名男子靠近桌子）
戊○○：阿我們現在這個案子要怎麼處理拉，我不知道會不會發
        回更審拉，如果沒有發回更審的話我就去了拉，你現在
        要怎麼跟我負責阿？我時間很多，它們都累了，明天還
        要上班，我跟你講這一賭跟小凱它們都沒有關係喔，如
        果今天是傑哥，你敢講嗎？今天是董仔、杰哥你敢講嗎
        ？（00：17：18）
己○○：不敢。
戊○○：那你怎麼敢講我？（00：18：57）
己○○：我也不敢講你。
戊○○：你是不是看我在賣手機的，然後很好相處是不是？我沒
        有太多耐性我給你十分鐘看你怎麼處理？（00：20：13
        ）
己○○：我不知道。
戊○○：你不知道，所以我要跟我大哥說我不知道，然後把店都
        丟給他是不是阿？給你一點時間思考阿，我現在順便等
        電話。（00：20：23）
（00：20：50一男子走出店外）
（00：22：52五男子陸續走出店外）
戊○○：幹你娘勒你把我跟我哥當阿斯巴辣，當杰哥阿斯巴辣，
        當我大哥都是阿斯巴辣..操你媽的，操你媽的沒被開過
        槍是不是？（00：23：58）（00：24：16從後方拿出粉
        色袋子內有手槍，並將其放在桌上，00：25：12戊○○
        將槍收起並走入小房間）
丙○○：你寫這什麼東西，寫這什麼東西拉？（00：25：11）
己○○：我是為了..
丙○○：為了什麼東西？為了你自己吧，你要不要重新自己讀一
        遍？戊○○利用你不知情的情況下讓你幫他轉交毒品，
        你不知道？（00：25：16）
己○○：我只是把傷害降到最低..
丙○○：降甚麼最低你知道你寫這些法官怎麼看嗎，不要跟我扯
        那些東西，你不知道意思是嗎？你還要扯嘴皮事嗎？還
        願意當庭與戊○○當庭指證，你這不是咬死他是什麼？
        你出來之後我是怎麼跟你講的，我還幫你講話你知道嗎
        ，你他媽寫這什麼東西啊，我今天看了超級火大耶。（
        00：25：47）
己○○：諭哥我在裡面第一次..（00：27：10）
戊○○：不要跟我講那麼多啦..（00：27：12）
丙○○：是你寫給法官的對吧？（00：27：14）
戊○○：我到她媽最後最後一刻都覺得你沒有咬我，你知不知道
        ？（00：27：15）
己○○：開庭的時候我就有跟你講，還有用盒子底下塞東西跟你
        講..
戊○○：講什麼，講你有咬我？（00：27：32）
己○○：講說二級毒品.....
戊○○：你不要跟我講甚麼二級的東西（00：27：41）
丁○○：操你媽的你有沒有看警察局的筆錄？（00：27：48）
戊○○：你不要再跟我講二級的東西，你再跟我講一次你今天就
        不用出去了。（00：27：54） 
（00：28：02乙○○到場，丙○○讓出位置讓郭坐下）
乙○○：你現在是怎樣？幹你娘你剛剛他媽的不會叫人喔？（00
        ：28：16乙○○打己○○、戊○○阻止）他爸有沒有跟
       你講要他把車開走？我要問你你他媽就給我回答。
己○○：跟嫂子一起講好開庭完，是你說有機會，然後伯父就..
乙○○：你講話在結巴你給我試試看，講重點，他爸有沒有叫你
        把車開走？（00：28：54） 
己○○：下次還有機會出來的時候我就把車子開過去，然後我開
        完庭有跟你們說好下午開完庭我會去店裡所以...（00
        ：28：57）
戊○○：你不要扯這些拉，你開幾天拉，你跟我講你開幾天拉？
       （00：29：07）
己○○：後面一直到25號..（00：29：10）
戊○○：你不要跟我講那些，你開幾天？（00：29：11）
己○○：開了有一個禮拜（00：29：14）
（00：29：15乙○○打己○○頭並用腳踹，戊○○攔阻） 
乙○○：好了拉，今天算我的，我五天沒打到，不是說有問過他
        爸，當初問你你他媽還說有，有三小，把地板的麻將給
        我撿一撿。（00：29：22）
戊○○：不用不用你不用撿。（00：29：59）
乙○○：他媽地板馬上給我撿一撿。
（00：30：00戊○○打電話）
戊○○：（00：30：16對電話中人說）喂我有急事要問你...
        （對己○○說）你先坐起來..我現在沒有跟XX套好你有
        沒有聽到？
        （對電話中人說）上次小星開我車的問題你是不是有尬
        到，我今天是不是有打電話跟你確認是不是不只一天，
        你今天怎麼說的？我忘了你再說一次。
        （對己○○說）我今天跟你處理車子的事情，案子的事
        情歸案子的事情，車子的事情歸車子的事情他媽案子的
        事情你等一下給我交代。他媽我損失多少三年我是可以
        賺多少你等一下給我交代，我給你時間想，我現在處理
        車子的事情，你有沒有聽到。你明天可以開開心心的去
        玩，你也可以安全出去，等一下你就打電話，看打給誰
        好不好還是你要報警也可以。
己○○：我沒有人可以講（00：32：09）
戊○○：你就看誰可以打電話來馬，總有朋友吧，乞丐也有兩三
        個朋友吧，阿成不要關拉，等一下他報警又說妨害自由
        三小的，從頭到尾就一堆理由（00：32：12）
（乙○○關鐵門）
戊○○：不要關，等一下說我妨害自由什麼的。
乙○○：欸，不要雞雞歪歪的喔（00：32：44拿槍並毆打己○○
        ，戊○○阻止）你要雞雞歪歪的什麼姣，你要報警喔？
己○○：沒有。（00：32：56）
乙○○：妳報阿。
戊○○：他現在自己願意的等一下又不是他報的是他女朋友報的
        ，你一開始教你交保什麼姣的他有沒有說他沒有咬我啊
        ？他是不是講說沒有咬，有沒有聽到，有沒有聽到？幹
        你娘勒，他媽8月15號就咬我了拉，幹你娘老雞掰勒，
        你他媽不知道我們是誰是不是？你知不知道我哥是誰？
        知不知道我大哥是誰？知不知道成哥是誰？（00：33：
        00）
己○○：知道，知道。（00：33：30）
丙○○：講到交保，我問你啦..（00：33：35）
戊○○：你講說我講的幹你娘的，你跟郭主講說我講的，操你媽
        的，你現在跟xx講，操你媽的你現在跟他說拉，管我講
        甚麼，你當時怎麼跟他說的？（00：33：38）
己○○：我跟她說她要趕快拿東西，店裡的東西..
戊○○：阿你跟他講說你沒咬我。（00：34：22）
己○○：我真的只是想幫諭哥..
戊○○：你他媽是怎麼跟你說的，再復誦一次（對電話中人說）
（電話中人說：...打給我叫我去保他才能快點出來）
戊○○：我有講嘛？我有沒有講？（00：34：59）
（00：34：59丙○○出手毆打己○○）
己○○：你叫我趕快處理事情..（00：35：04）
戊○○：他媽那個是到很後面，我叫你處理其他的事情喔，我沒
        有叫你處理案子的事情喔，我叫你處理外面的事情。（
        00：35：11）
丙○○：你直接跟我講馬，他有沒要叫你叫那個楊皓來保？（00
        ：35；25）
己○○：有。
丙○○：他什麼時候講的？（00：35：30）
己○○：那時候第一次在xxx的時候在那個時候講..
戊○○：我是叫你問她要不要保你自己。沒要叫你他媽的我講的
        ，你在跟我玩文字遊戲是不是？（00：35：40）
丁○○：來現在都在這邊，（對電話）嚴浩你自己說他那時候講
        是什麼意思？（00：35：53） 
電話中人：就阿諭叫我來保的阿（00：35：58） 
丁○○：你聽到沒有你有沒有聽到？你還凹（00：36：05丁○○
        打己○○巴掌），你他媽還在凹，你凹什麼，你還要凹
        ，如果沒有白紙黑字你是不是都否認？當初出來的時候
        怎麼講得我問你（00：36：12丁○○打己○○耳光）你
        怎麼講的，騙我是不是，我很好騙是不是。操你媽騙我
        ，幹你娘勒。
戊○○：（00：36：30對電話問）那時候車子的事是怎樣？
電話中人：他就開出去玩啊。（00：36：35）
戊○○：阿你聽到的是什麼，我給他開還是怎樣啊？（00：36：
        45此時有插播）你等一下我先接電話等下打給你。
        （戊○○接插播電話）
電話中人：喂你好，我是阿浩。（後面聽不清楚）
戊○○：你知道我是誰麻？
電話中人：阿宏之前有跟我講過。
戊○○：啊我是誰？
電話中人：（聽不清楚）
戊○○：你那天最後一次開庭的時候你有去嗎？
電話中人：有。
戊○○：我想要問你當時楊佳憲在那邊宣示的時候，他是怎麼說
        那2000塊的？你記得嗎？
電話中人：我講真的我忘記了，你要不要問XXX？
戊○○：你們現在是要推來推去是不是？（00：37：33）
電話中人：這沒有甚麼好推的啊？我就是忘記啊。
戊○○：啊他是不是也有講說他把錢拿給己○○？
電話中人：對，他也有講吧..（後面不清楚）
戊○○：我現在只是要求證而已，跟你們一點關係都沒有，我只
        是要跟你求證楊佳憲他有沒有講說他把2000塊給己○○
        ？（00：37：47）
電話中人：我記得他有講吧。檢察官問的嘛對不對？
戊○○：對。好喔你先不要掛電話喔？ 
戊○○：（對己○○）你有聽到嗎？我跟他不認識喔，我她媽跟
        阿豪甚麼的也都不認識喔，我應該不會跟他們套吧？他
        們一開始以為跟他們有關係吧對不對？
戊○○：（對電話中人）你叫阿浩是不是？好沒事，掰掰。
（戊○○再撥電話）
戊○○：阿車子的事情你是不是感覺很不好啊。（00：39：12）
電話中人：對阿。
戊○○：你知不知道幾個人感覺不好，說阿幾個？幾個拉？你知
        不知道他們都對我有誤解，我只是要表達，你今天做出
        來的事，說出來的話，讓所有人對我有誤解，我他媽我
        也被你虎了，就是這樣子。（00：39：23）
己○○：對不起我錯了，造成這個大誤會我真的知道錯了....諭
        哥亮哥對不起。
（00：40：00乙○○出手毆打己○○）
乙○○：怎樣？
戊○○：你現在跟我講案子的事情，之後如果發回更審的時候你
        知道要怎麼說嗎？（00：40：17） 
己○○：知道我都知道 你要我直接全擔嗎？（00：40：23）
戊○○：我跟你講啦我也不敢啦，他媽的。
己○○：我一定會幫你說的。（00：40：27）
戊○○：你不用跟我講這個，機八勒就我去關，你要不要看我的
        筆錄？我他媽一個人都沒有，我連你們都沒有，我也沒
        有把東西都推到你們身上。要不要去看，我現在在這邊
        給你看，你有看過馬，我有咬你嗎？
己○○：沒有。
戊○○：幹你娘勒。
乙○○：那你有咬他嗎？
己○○：有，我真的錯了，我真的錯了。（己○○哭泣）
（00：40：47乙○○欲出手毆打己○○，辛○○阻止）
戊○○：你錯了，我現在問你啦，三年四啦，我三年四可以賺
        多少錢？（00：40：57）
己○○：我不知道。
戊○○：你不知道，你不知道？你現在要怎麼跟我處理三年四？
        你順便想怎麼跟我處理三年四的事，順便想要找誰來救
        你，還是你像要直接走出去也可以，我今天人不是死了
        我還追得出來喔
乙○○：哭甚麼，再咬的時候都沒再哭了，人家三年的事都沒再
        哭了你哭甚麼？
戊○○：操他媽的，當初亮哥跟我哥送電腦來的時候你在那邊搖
        頭講說你什麼姣都沒講，操你媽的，我他媽移送偵查庭
        的時候不小心給我看到你們兩個口供一致，我他媽還相
        信你幹你娘勒，我到初來我還相信你，我到出來跟多少
        人有誤會你自己講，然後你他媽就當最可憐的那個，你
        不要跟我對不起啦你要讓我知道怎麼處理，你讓我他媽
        的要怎麼跟我大哥交代？幹你娘勒，你知不知道我每個
        月要給他多少錢？你知道嗎？你知不知道？知不知道啦
        ？
己○○：不知道。
戊○○：操你媽的，你不知道我一個月要給他多少錢是不是？要
        不要我現在打電話問他？要不要？
己○○：不用。
戊○○：幹你娘勒。 
戊○○：你明天幾點要出門阿？ 
己○○：沒有
戊○○：你明天要去報警？你不是要四天三夜？你不是說要出去
        玩嗎，所以明天又不能出去玩了喔？
(後面聲音雜亂不清)
戊○○：8 月15號那天我們他媽的被羈押，問他他都搖頭，你看
        他問得這什麼東西？（00：51：00）
己○○：(聲音太小不清)
戊○○：你他媽你當天就可以交保你是要解釋什麼姣拉，你他媽
        當人家都不知道喔。（00：51：51） 
己○○：我也不知道我為甚麼突然就可以交保。（00：52：00）
戊○○：可以交保就表示你都有講啊，他媽的哩，你是不是等警
        察來說我不知道，我什麼姣都不知道，我跟你講錄音錄
        影我都有拉，我讓你進來就是在講這個事情拉，你要告
        什麼姣的隨便你啦，我不差這一條，你告訴我三年四是
        要怎麼處理拉，不要跟我講這麼多拉，你知不知道三個
        月我要賺多少錢？你知不知道我現在差30幾萬？你知不
        知道？知你媽基八拉，你知道我現在身上的錢，你知道
        你聽誰講的？阿你知道我想上訴狀下去要多少錢嗎？3
        萬，你知道最高院請一個律師要多少錢你知道嗎？12萬
        ，你知道我交保金多少你知道嗎？30萬，阿你那時候自
        己打給我大哥？你打給我大哥幹麻，你打給我大哥幹嘛
        ？我會客中怎麼說的？（00：52：03）
（00：53：57乙○○拿卷打己○○）
己○○：對不起都是我自己打的，然後我....
（00：54：04乙○○拿卷打己○○） 
戊○○：你打給我大哥幹嘛，我是怎麼跟你講的，你他媽自己打
        電話給他？
己○○：你說看是聯絡你伯父還是說..
戊○○：你他媽就知道我這三個月就跟很多人有造成誤會跟誤解
        了，你他媽這麼多解決方式，你他媽自己打電話給他，
        你到底懂不懂？
己○○：當下真的不知道怎麼去講...........
乙○○：阿你打這通電話的時候有沒有..（00：55：09） 
己○○：我當下是，我真的自講想說就是只是，對不起造成你們
        的誤會真的我的錯...
戊○○：我跟你講拉我進去關你也會很難過拉，我不會放過你的
        ，操你媽的，你現在跟我講這個三年四要怎麼處理拉，
        還是你現在要拿三十萬出來我在跟你處理三年四好不好
        ，要不然我交保金就棄保了拉。（00：55：35）
乙○○：誰被抓到誰就擔，你現在咬人出來，你就只是.....，
        那你自己要怎麼對她，他每個月賺的錢我相信你是數不
        出來的拉，你看他三年在裡面蹲，他除了沒辦法跟我大
        哥交代外，他賺的那些錢都沒有....你自己好好想想，
        你每個月賺三萬，三年有多少錢？一年36萬，三年150
        萬，如果你當下擔下這條的話，我們不會對你負責，你
        覺得我們不會對你負責嗎？（00：56：17）
己○○：會。
乙○○：你覺得你有這個能力賺錢賺超過我們嗎？
己○○：沒有。
乙○○：沒有那你怎麼會這樣講我們。
己○○：第一天晚上做這個筆錄的時候，真的是被銷毀，我做筆
        錄的時候我講說這些我都沒有碰，結果她又再做第二次
        筆錄，說我現在刪掉給你一次機會，我給你看楊佳憲怎
        麼講的，然後我真的是有把所有東西，說全部都是我的
        ，因為對話紀錄我就只有提到手機，他是手機的東西絕
        對不關這個事，可是他就說停止訊問，然後早上才講，
        所以亮哥皓哥我才說沒有去講然後隔天早上事真的檢察
        官打電話來，它們拿這個所有的對話紀錄給我，而且還
        有一一叫我簽名，然後看所有對話紀錄。
乙○○：來拉我跟你講個故事..（故事聽不清--略）證據擺在她
        面前他也不停，法官怎麼判你知道嗎？兩年？三年？四
        年？你覺得你擔下來你會到這麼久嗎？不要遇到事情就
        想要逃避，你今天他媽事出來混的吧，你是不是出來混
        的。（00：58：51）
己○○：是我做這份筆錄的時候它們就不讓我問，他還有跟我說
        他直接..（00：59：47）
乙○○：你如果講不承認的話，他講不承認....
戊○○：你知不知道我在警詢筆錄的時候都沒有承認，你知不知
        道？
己○○：到早上的時候.....
戊○○：你知道我早上做筆錄了嗎？（01：00：00）
己○○：我不知道，因為他有跟我講說你做筆錄，而且外面很吵
        ，然後還有檢察官剛好打電話來。是真的有檢察官她還
        開擴音，他說所以他們現在到底說怎樣？己○○到底認
        了沒？他就講這句話，他說諭哥已經認了。
戊○○：你知不知道他在我面前也做這種事？你知道嗎？（01：
        00：21） 
己○○：我真的不知道，我只是要把傷害降到最低，我沒有想到
        後果是這樣，而且我真的只是想幫諭哥，我一直在看諭
        哥有念了什麼東西，然後諭哥講有什麼價錢，我都一一
        把它去掉把它打掉，我真的沒有想到.......
乙○○：如果你真的這樣做為甚麼今天還會有這些事？為什麼？
        （01：01：00）
己○○：我當下真的是覺得k他命我跟諭哥是一定會判下去的。
丁○○：那是你覺得馬，我們現在的問題事為甚麼你會替楊佳憲
        作證說他有賣給他，我們現在問的是這件事你不要給我
        打迷糊仗，我現在只問你這個，為甚麼你會替楊佳憲作
        證說戊○○有賣給楊家憲，為甚麼？
己○○：我真的沒有去替楊佳憲..
丁○○：來你要不要我在翻一次給你看？
己○○：筆錄的這個東西他上面有寫說楊佳憲說的，所以我真的
        沒有說要替他做證，我只是.....
丁○○：那上面筆錄怎麼寫的？
己○○：真的是我去講錯。
丁○○：你去講錯？你講錯？是你講錯還是我聽錯？
己○○：我看的都是她說價錢的部份以及重要的拿的部分。我真
        的沒有看見楊佳憲去說。 
丙○○：願當證人？（01：02：33）
己○○：我真的沒經歷過這種事？
戊○○：我也沒經歷過啊，我操你媽我有經歷過嗎？所以我今天
        講察官打電話來我是不是他媽的要咬傑哥出來啊？我幹
        你娘勒。（01：03：00）
己○○：我錯了
戊○○：你去把刀子拿出來（01：03：16叫辛○○拿刀），你手
        給我伸出來，手給我擺在桌上，你想不出解決辦法馬對
        不對..（己○○不斷哭泣、不斷鞠躬）
（01：03：39辛○○拿出西瓜刀給戊○○）
己○○：諭哥你再給我一點時間。
戊○○：你知不知道我跟蔡桃哥還有阿SIR他們都認識？你有沒
        有看我分享的文章？有沒有看到他們切三隻手指？我要
        效仿他們拉。你把手壓好（01：04：07指示辛○○，黎
        俊輝拉並壓住己○○的手），你要怎麼處理？你手給我
        放好，你手給我放好喔（舉刀作勢揮砍）不然我脖子就
        下去了喔，你手給我放好。（己○○不斷哭泣、鞠躬）
己○○：拜託我真的會認真幫你。
戊○○：幫我？幫三小拉，幫什麼姣拉？幫甚麼拉？幫甚麼拉？
        快點我給你五分鐘喔。（辛○○仍拉住己○○的手）
己○○：我算得出你賺多少錢我努力去賺出來馬，然後我在這三
        年四之中我會努力幫你顧店。
丙○○：還要你顧店喔？
戊○○：他媽的，你在講甚麼姣阿，你知不知道店裡有多少手機
        ？手機多少錢？怎麼可能讓你顧店？
己○○：諭哥你定金額我....
（01：03：50辛○○至沙發旁按下鐵門按鈕）
（01：04：05鐵門下降至完全關閉）
戊○○：（01：04：45）我沒有要定金額，我要你講啊，關我    
       屁事啊，你有沒有保險，你有保險嗎，我說你有沒有   
        保險，你爸應該有幫你保險吧，你沒有保險？你把右  
         手壓好（指示辛○○，辛○○繞至己○○右側並拉住       
    壓住其右手01：05：06），你應該都用右手吧，你手      
     給我打開來喔，你有沒有想到解決辦法？甚麼解決辦     
      法？你手給我打開喔。
己○○：我會幫你討阿順。
戊○○：你在講三小拉 你要不要脖子劃下去。
        （01：05：34乙○○自戊○○手上接過西瓜刀）
丁○○：你他媽你還是搞不清楚狀況，一再跟你講了喔，你是替
        楊家憲做證，你他媽你討阿順你有沒有搞錯？
己○○：那諭哥我可以在法庭上作證嗎？
丁○○：來你用哪隻手寫的？那你自己寫的東西耶，你用哪隻手
        寫的？
己○○：右手，我真的會有....
（01：05：38乙○○拿西瓜刀放置在己○○右手手指上，作勢要
切砍）
（乙○○一直拿刀對著己○○揮、把玩、拿刀在桌緣敲、辛○○
持續抓著己○○，並再度作勢將刀置於己○○手指上作勢切砍，
）
戊○○：我現在給你5分鐘，夠嗎，還是10分鐘？你現在跟我說
        你要幾分鐘，我現在她媽神經病，我他媽時間多，我他
        媽六七點睡覺的。你要我給你多久時間？（01：05：58
        ）
丁○○：你要替警方做走狗，要替它們做證之前你就要想清楚就
        有今天的下場，你自己寫的喔，前面你怎麼凹我真的是
        已經氣到我受不了了，後面你自己寫的，你自己寫的，
        我們對你很差嗎？幹他媽的？（01：06：15）
己○○：沒有。
戊○○：你知不知道一年可以賺多少錢，你知不知道成哥一年賺
        多少錢？還是找職業的太陽會好了。（01：06：46）
（乙○○持續拿刀在桌緣刮）
丁○○：他們一刀都直接下去沒再頓爹的拉，菜刀拿來就直接下
        去了。（01：07：36）
己○○：我們有甚麼辦法可以.....諭哥可以再給我一點時間嗎
        。
（乙○○持續拿刀在桌緣刮，並把刀放在己○○手指上拍、刮）
戊○○：（電話）你在哪裡？我這邊有事情給你作耶，有錢賺耶
        ，你認得他嗎？那個小星阿你不認得喔，好吧。（01：
        08：16）
乙○○：（聲音太小聽不清）幹你娘你做的事情要我們扛，他說
        他簽什麼自白書.....
（01：08：25辛○○始放開己○○的手）
（01：08：32持續拿刀敲桌子對己○○威嚇）
（01：09：21鐵門打開、甲○○外出、01：09：49甲○○入內，
01：10：04鐵門關上）
己○○：我可以跟檢察官說我沒有跟你聯繫，沒有做任何的交易
        也沒有見過面。（01：10：13）
戊○○：你覺得我會跟你信這個嗎？今天要約過來這邊的時候你
        就拖拖拉拉的，你先跟我講一下這幾個月的損失吧，你
        要怎麼跟我處理。（01：10：28）
己○○：幫你做證。
戊○○：那也是後面的是拉，也要等發回更審拉，明天要去提訴
        訟你去提訴訟，你先跟我講三年4的問題，因為最壞的
        打算就是三年4 ，我也沒有打算沒有要進去關，那個他
        媽的事奇蹟啊，那個是奇蹟好不好，我們先講這幾個月
        的損失還有那三年4個月的，還有我花那個三萬塊寫那
        個上訴狀回去補理由狀的東西，還是要我開收據給你，
        你跟我講我的損失要怎麼處理？我那三個月店裡的損失
        要怎麼處理？我跟你講那三個月什麼車貸什麼姣的都沒
        有關係，重點是請律師的錢你要怎麼跟我處理？（01：
        10：38）
己○○：我可以用我志願役的時間賺那些錢給你嗎？
戊○○：你知道我剩多少時間嗎？
乙○○：所以你說你在這三年4裡面，你會賺錢..
（01：10：20乙○○拿刀對著己○○，並在桌上滑）
己○○：我會努力賺，直到諭哥出來我會把三年4所有的積蓄..
乙○○：所以你說你三年4他出來的時候，剩3000快你就把3000
        給他是嗎？（01：12：03）
己○○：不是我是說我3萬塊的薪水我會....以及如果有升上去
        的話，我都會把錢存起來，我會努力想辦法，再加上我
        後面的薪水。
乙○○：好了你不要跟我講時間，你直接跟我講金額出來，多久
        ，以他的薪水，你三年4 你賺得到嗎？你現在不要跟我
        扯三年4，你存錢本來就是你應該做的事情，你每個月
        ，你每個禮拜都應該要去看看他，這是你應該要做的事
        情。（01：12：33）
（郭持續拿刀在桌上比劃）
己○○：我一定會努力。
乙○○：你本來就要努力，不要跟我說努不努力的事情，現在就
        直接跟我說金額，對於你現在做錯的事情。
戊○○：你先把他收起來，不然我怕等一下說的不開心。
（01：13：32辛○○上前要向乙○○收刀，郭拒絕，郭並持續持
刀在彭面前威嚇，至01：14：24辛○○將刀收起來）
乙○○：我不要收起來，你他媽聽不聽得懂，你要衡量前面損失
        的前還有三年4的錢，你願意承擔多少？（01：13：33
        ）
戊○○：你現在可以拿多少錢出來處理？你現在拿什麼手機？
        IPHONE ，你到底有沒有誠意？我要給你幾個小時？我
        不知道你現在可以拿多少。我被錢逼急了，我今天又跟
        亮亮借3萬，我27號又要繳車貸，你手收回去你在不收
        回去我就切掉，我他媽錢也不要了。
乙○○：（聲音太小聽不清楚）三年賺120萬，不然就300萬怎麼
        樣？（01：15：22）
戊○○：關一天是要賠多少？（01：15：35）
辛○○：1000。
戊○○：如果是冤獄的話一天3000塊，320 幾萬阿，一天3000是
        360 萬阿。
乙○○：300萬怎麼樣？我現在跟你說300萬怎麼樣？（01：16：
        52）
己○○：10年怎麼樣？
乙○○：你有這個能力？
戊○○：我不知道他明天會給我甚麼把戲？（01：17：32）
己○○：司令部下答我可以回來當兵，但我會把你的軍證收走。
丙○○：你口說無憑阿，你說多久要拿多少出來啦？
己○○：3年4，拚到300萬..
丙○○：阿沒拚到怎麼辦？你現在在這邊用講的就可以喔？
己○○：亮哥、諭哥你相信我我一定會在3 年4 把300 萬湊出來
        。
丙○○：你不要在那邊講沒有的東西，你他媽都敢咬了，你他媽
        你話還能信喔？ 
乙○○：你現在是要自己寫還是怎麼樣，寫你剛剛講的話阿，3
        年4，300萬？（01：18：57）
己○○：我一定湊到。
丙○○：你不要跟我講那個空氣話。（01：19：40）
己○○：我每個月匯錢。
戊○○：那我可以跟我大哥講等我出來我拿500萬給你？幹你娘
        你手機拿出來，我沒看到錢我幹你娘的轟你，你媽機八
        哩，阿斯八辣。還是你要摳你爸來，看他要報警還是怎
        樣啊，好不好？可以報警阿，我沒有差啊，你自己走進
        來的報甚麼警？（01：20：15）
（01：20：30己○○自其背包拿出皮包出來，乙○○：你皮包喔
？己○○將皮包交給乙○○，乙○○翻看皮包內容後，01：20：
56將皮包還給己○○）
（01：21：09丁○○離開沙發至櫃台後方小房間）
（01：21：48甲○○拿紙筆文件放桌上後回櫃台）
乙○○：（聲音太小聽不清）你做已經做了，改變不了事情，你
        對他的傷害已經造成了，我教你怎麼處理事情，你拿
        300我ok，我不管你要貸款還是怎樣，這才是一個男子
        漢該做的，你就一直說對不起沒有用啊，可是已經造成
        了，我現在也沒動手也沒怎樣，300萬你說3年4我個人
        是認為不太可能。
丙○○：我不管行不行啦，你先跟我說你講的話能不能信拉。
（01：23：25乙○○拿紙筆己○○）
乙○○：你把你自己說的寫下來，你自己寫下來，自白都會寫你
        現在她媽跟我說這個不會寫？（01：23：40）
（01：23：57甲○○、辛○○離開店裡、關鐵門）
丙○○：你寫給法官很會阿。（01：24：20）
乙○○：講真的拉，你沒去咬人自己擔下來，你不會發生這種事
        情拉，阿諭你看啦3年4拿120萬給你，每個月拿3萬給你
        ，剩下的180萬‧‧‧（01：24：44）
（01：24：54鐵門開啟約一公尺）
己○○：（己○○按計算機）五年，我應該可以用軍貸貸到。（
          01：26：57）
乙○○：我給你一個建議，總共就5年，你三年就給我120萬其他
        5年內，你不要讓我知道案砍你去唱歌還是什麼姣，你
        三年4 就120 萬，你每個月匯3 萬，有多就拿給我或亮
        亮，給亮亮好了，剩下180 萬你在1 年8 個月湊出來，
        貸款不包在你薪水耶，我不管你貸多少，你每個月跟我
        生出來。（01：27：18）
己○○：好，三年4 ，湊120萬，然後後面湊180 萬。
乙○○：你他媽就搞不懂為甚麼會咬，300萬，你三年進去我們
        會虧待你嗎？你三年在裡面跟現在在外面比你覺得有比
        較差嗎？（01：27：55）
乙○○：你看你寫的這些東西，你想到今天的事情，你他媽你真
        的是很白癡，是不是？算你活到65歲你有差這三年？（
        01：32：44）
鐵板燒老闆：諭哥我先走了。（01：34：45）
戊○○：好掰掰。
（01：35：01丁○○至櫃台後方小房間走出坐在沙發上）
丙○○：不用寫在上面拉，你會拿給我就拿給我馬？（01：35：
        21）
戊○○：你還會在新竹嗎？
己○○：會。
乙○○：在這3年4個月你就給超過120萬，你後面才不會壓力這
        麼大，你後面就寫總數300萬（01：37：03）
（01：37：08丁○○再度離開至後方櫃台小房間）
（01：37：39甲○○回來進入店內）
（01：38：00丁○○再度從後方櫃台小房間走出並坐回沙發上）
（01：38：16寫自白書、借據中） 
（01：42：57己○○寫自白書、借據中）
戊○○：借據要六份50萬這樣才300萬阿，還有現金保管條這樣
        知道是我們借的。（01：49：33）
乙○○：金額都寫一份50萬，總共寫六份，全部都寫身分證蓋章
        ，說真的你寫這些，沒差拉，你敢跑我就他媽的打死你
        ，簽這個其實對我們來說麼什麼姣用。不是在法院爆料
        ，而是我根本就不會這麼做，才不要告你，你如果跑了
        我一定抓的到你，有些人就覺得他媽的寫這些是被強迫
        的還怎樣，你這300萬他不用一年就賺到了，給你自己
        他媽好好想。（01：50：25）
　　  　（01：50：49）但說真的你寫這些，如果是我，我不會
        要錢，簽這個其實對我們來講根本沒有什麼姣用（01：
        51：14）
戊○○：你邊寫邊想，你要找誰來領，我給你一個小時，你看要
        找誰來領你。（01：52：24）
（01：53：25辛○○店外入內拿文件給戊○○）
（01：54：33乙○○與戊○○走入畫面右下角消失）
（己○○持續寫自白書、借據中）
（01：55：35辛○○與丙○○走入畫面右下角消失）
（01：58：59戊○○自畫面右下角走入櫃台）
（01：59：10乙○○自畫面右下角走入畫面）
乙○○：來小星你跟我抽菸。（01：59：49）
（02：00：01乙○○、己○○外出，辛○○跟在後面出去）
（02：00：05畫面黑，至02：01：08恢復，畫面上辛○○、戊○○、丁○○、甲○○、丙○○在店內）
（02：03：09戊○○走入畫面右下角消失，但對著店內說話，辛○○與甲○○隨後走入畫面右下角消失）
（02：05：37丙○○走入畫面右下角消失，隨後又折返至店內櫃
檯內坐下）
（02：06：04戊○○、辛○○陸續走回店內）
丁○○：阿輝你越來越棒。（02：06：41）
辛○○：沒有。
丙○○：我剛剛叫阿輝印完的時候進來的時候直接讓他簽，我剛
        剛跟阿輝講說就是印完的時候把他丟在這（指己○○所
        坐位置）。（02：06：47）
（02：08：34戊○○走出店外）
（02：12：45戊○○、己○○走入店內）
（己○○坐下繼續簽文件）
（02：13：02乙○○在門外未進入，辛○○拿東西給郭）
（02：18：14丁○○離開、辛○○持續收拾地板麻將）
（02：18：26店外有人呼喊戊○○，戊○○走出店外）
（02：18：44辛○○走出店外）
（02：18：49甲○○自右下角走入櫃台坐下）
（02：20：40戊○○走入店內、辛○○隨後走入店內）
（02：25：30戊○○審閱桌上文件後在櫃台上的黑色包包內取出
鈔票一疊，再走入櫃台內打開抽屜拿出一疊鈔票，再從抽屜上方
的黑色包包內取出鈔票一疊（02：26：25））
（02：27：40戊○○手持鈔票坐在己○○對面拿桌上文件審閱）
戊○○：其實只是我要跟你處理，亮亮只是陪我而已你知道嗎
        ？（02：27：47）
        （02：28：20）ㄟ，那寄託人是誰？寄託人是我吧，啊
        你這樣就寫錯了啊，受託人才是他吧。　　　　
（02：28：33 甲○○拿兩包垃圾走出店外隨即又返回店內）
（02：33：10 戊○○走入右下角店內，己○○蓋指印於文件上）
戊○○：他這樣 我明天應該可以拿到錢吧？（02：35：08）
（02：35：28 戊○○拿本票並在己○○面前坐下）
戊○○：阿輝你來一下。（02：35：29）
（戊○○與辛○○分別坐在己○○對面與右側）
戊○○：叫他寫。照著寫。（02：36：10）
（02：36：18戊○○將數張本票遞至己○○面前，並指示其簽本
票。辛○○將筆交給己○○。02：36：57戊○○將一疊鈔票收走
，至右下角走入店內，辛○○在己○○旁看己○○簽本票）
（02：40：40戊○○走出店外一會兒後折返、辛○○持續坐在己○○旁）
戊○○：阿輝你看著他寫喔。（02：43：25）
（02：44：05己○○將簽好的本票遞給辛○○檢查）
（02：45：17辛○○起身將本票拿給戊○○，戊○○指示辛○○
讓己○○蓋章）
辛○○：來蓋章。（02：45：33）
（02：45：36己○○在本票上蓋手印）
（02：45：57辛○○將蓋好手印之本票收走拿進去給戊○○檢查
後再拿出來給己○○補充）
辛○○：後面都照抄。（02：46：28）
（02：48：20戊○○自店內走出，02：49：30戊○○於己○○對
面位置坐下）
（02：51：30戊○○審閱己○○簽署之文件）
（02：51：49辛○○自店內拿一疊鈔票放在桌上）
（02：52：03戊○○審閱己○○簽署之本票）
（02：52：19-02：55：08戊○○將該疊鈔票放在己○○面前，
並將其簽署之本票逐張拍照後，辛○○再將該疊鈔票收走00：55
：33）
（中間02：53：27-02：54：26辛○○走出店外後再入內）
（02：55：45己○○交出金戒指放在桌上）
（02：58：01甲○○在櫃台拿出一本文件，走至桌旁坐在己○○
面前書寫於03：14：08後收至櫃台後側，02：58：40辛○○將己○○寫好之文件及本票收走）
（經當庭與被告甲○○確認當時書寫之文件為「交機確認單」，
是為向己○○收購其手機）
（03：01：01甲○○書寫完畢後，將上開交機確認單交給己○○
，己○○書寫完後交回給甲○○繼續填寫）
（03：02：00甲○○書寫完畢繼續坐在原位，戊○○與己○○談
話，03：05：35甲○○繼續填寫上開文件，03：05：48辛○○至
戊○○、己○○中間坐下）
（03：13：07 戊○○對己○○說7 月5 日之前官司的問題你處 理一
下，我不要你的錢，看怎麼處理瞭解一下，去問律師或怎樣
 你去處理一下） 
（03：19：41辛○○送己○○離開，戊○○再將辛○○叫回耳語
一番後讓辛○○出店外送己○○）
（03：20：37戊○○將整疊錢收至櫃檯點鈔機點後將鈔票收好）
（辛○○進入店內）
戊○○：怎樣？（03：20：58）
辛○○：他都沒說話。我就說答應的事情自己要好好做啊，然後
不然啊到時候會很難過的。（03：21：00）